--- 
title_meta  : Kapitel 6
title       : Listen
description : Listen, im Vergleich zu Vektoren, können sie Komponenten unterschiedlicher Typen haben, genau wie Ihre To-do Liste zu Hause oder bei der Arbeit. In dieser Einführung in R lernen Sie, wie Sie Listen erstellen, benennen und unterteilen. 

--- type:NormalExercise xp:100 skills:1 key:2afcdb6a76ec91bf266de9b2ac295d844d7bb004
## Warum brauchen Sie Listen?

Herzlichen Glückwunsch! An dieser Stelle sind Sie im Kurs schon vertraut mit:

- **Vectors** (eindimensionales Array): kann nummerische, Zeichen oder logische Werte enthalten. Die Elemente in einem Vektor haben alle die gleichen Datentypen.
- **Matrices** (zweidimensionales Array): kann nummerische, Zeichen oder logische Werte enthalten. Die Elemente in einer Matrix haben alle die gleichen Datentypen.
- **Data frames** (zweidimensionale Objekte): kann nummerische, Zeichen oder logische Werte enthalten. Innerhalb einer Spalte haben alle Elemente den gleichen Datentyp, aber verschiedene Spalten können von unterschiedlichen Datentypen sein.

Ziemlich gut für einen R-Neuling, nicht wahr? ;-)

*** =instructions
Klick Sie einfach auf 'Antwort abschicken', um alles über Listen zu lernen!

*** =hint
Klicken Sie einfach auf den Knopf 'Antwort abschicken'.

*** =pre_exercise_code
```{r}
# no pec
```

*** =sample_code
```{r}
# Klicken Sie einfach auf den Knopf 'Antwort abschicken'.
```

*** =solution
```{r}
# Klicken Sie einfach auf den Knopf 'Antwort abschicken'.
```

*** =sct
```{r}
success_msg("Achtung, fertig, los! Machen Sie bitte mit der nächsten Übung weiter.")
```


--- type:NormalExercise xp:100 skills:1 key:68f93c5c504616bd18876da52cd123277d56fc8b
## Warum brauchen Sie Listen? (2)

Eine **list** in R ist ähnlich zu Ihren to-do Listen bei der Arbeit oder in der Schule: die verschiedenen Sachen auf der Liste unterscheiden sich vermutlich in Länge, Merkmal, Art der Aktivität, die noch getan werden muss, ... 

Eine Liste in R ermöglicht es Ihnen, eine Vielzahl von Objekten unter einem Namen zu sammeln (das heißt, der Name der Liste) in einer geordneten Art und Weise. Diese Objekte können Matrizen, Vektoren, Datenframes, auch andere Listen usw. sein. Es ist nicht erforderlich, dass diese Objekte miteinander in einer Beziehung stehen.

Sie könnten sagen, dass eine Liste eine Art Super Datentyp ist: Sie können jede praktische Information darin speichern!

*** =instructions
Klicken Sie auf 'Antwort abschicken', um die erste Übung auf der Liste zu starten.

*** =hint
Klicken Sie auf 'Antwort abschicken', um die erste Übung auf der Liste zu starten.

*** =pre_exercise_code
```{r}
# no pec
```

*** =sample_code
```{r}
# Klicken Sie auf 'Antwort abschicken', um die erste Übung auf der Liste zu starten.
```

*** =solution
```{r}
# Klicken Sie auf 'Antwort abschicken', um die erste Übung auf der Liste zu starten.
```

*** =sct
```{r}
success_msg("Cool. Machen wir uns unsere Hände schmutzig!")
```


--- type:NormalExercise xp:100 skills:1 key:4beee9cb532c889903218b49b83ab5ef133eac83
## Erstellen einer Liste

Lassen Sie uns unsere erste Liste erstellen! Zum Aufbau einer Liste verwenden Sie die Funktion [`list()`](http://www.rdocumentation.org/packages/base/functions/list): 

```
my_list <- list(comp1, comp2 ...)
```

Die Argumente für die Listenfunktion sind die Listenkomponenten. Denken Sie daran, dass diese Komponenten Matrizen, Vektoren, andere Listen sein können, ...

*** =instructions
Erstellen Sie eine Liste mit dem Namen `my_list`, die die Variablen `my_vector`, `my_matrix` und `my_df` als Listenkomponenten enthält. 

*** =hint
Verwenden Sie die Funktion [`list()`](http://www.rdocumentation.org/packages/base/functions/list) mit `my_vector`, `my_matrix` und `my_df` als Argumente durch ein Komma getrennt.

*** =pre_exercise_code
```{r}
# no pec
```

*** =sample_code
```{r}
# Vektoren mit der Numerik von 1 bis 10
my_vector <- 1:10 

# Matrix mit der Numerik von 1 bis 9
my_matrix <- matrix(1:9, ncol = 3)

# Die ersten 10 Elemente der eingebauten Datenframe mtcars
my_df <- mtcars[1:10,]

# Erstellen Sie eine Liste mit diesen verschiedenen Elementen: 
my_list <- 
```

*** =solution
```{r}
# Vektoren mit der Numerik von 1 bis 10
my_vector <- 1:10 

# Matrix mit der Numerik von 1 bis 9
my_matrix <- matrix(1:9, ncol = 3)

# Die ersten 10 Elemente der eingebauten Datenframe mtcars
my_df <- mtcars[1:10,]

# Erstellen Sie eine Liste mit diesen verschiedenen Elementen: 
my_list <- list(my_vector, my_matrix, my_df)
```

*** =sct
```{r}
msg = "Entfernen oder ändern Sie nicht die Definition der Variablen `my_vector`, `my_matrix` oder `my_df`!"
test_object("my_vector", undefined_msg = msg, incorrect_msg = msg)
test_object("my_matrix", undefined_msg = msg, incorrect_msg = msg)
test_object("my_df", undefined_msg = msg, incorrect_msg = msg)
test_object("my_list",
            incorrect_msg = "Es scheint so, dass `my_list` nicht die richtigen Elemente enthält. Stellen Sie sicher, um die Variablen `my_vector`, `my_matrix` und `my_df` der Funktion `list()` zu übergeben, müssen Sie jeweils mit einem Komma getrennt werden und genau in dieser Reihenfolge stehen.")
success_msg("Wunderbar! Gehen Sie bitte zur nächsten Übung.")
```


--- type:NormalExercise xp:100 skills:1 key:89dd0126568b1ff5a84033c571907a8a282245e4
## Erstellen einer benannten Liste

Gut gemacht, Sie sind in Fahrt!

Genau wie auf Ihrer to-do-Liste, möchten Sie nicht daran erinnert werden, wofür die Komponeten in Ihrer Liste stehen. Darum sollten Sie ihnen Namen vergeben:

```
my_list <- list(name1 = your_comp1, 
                name2 = your_comp2)
``` 

Dies erzeugt eine Liste mit den Komponenten, die `name1`, `name2` usw. genannt wurden. Wenn Sie ihre Liste benennen möchten, nachdem Sie sie erstellt haben, können Sie die Funktion `names()` verwenden. Die folgenden Befehle sind äquivalent zu der Zuordnung oben:

```
my_list <- list(your_comp1, your_comp2)
names(my_list) <- c("name1", "name2")
```

*** =instructions
- Ändern Sie den Code der vorherigen Übung (siehe Editor) durch das Hinzufügen der Namen für die Komponenten. Verwenden Sie für `my_vector` den Namen `vec`, für `my_matrix` den Namen `mat` und für `my_df` den Namen `df`. 
- Geben Sie `my_list` aus, so dass Sie die Ausgabe kontrollieren können.

*** =hint
Die erste Methode der Zuordnung von Namen zur Komponenten Ihrer Liste ist das einfachste. Es beginnt wie folgt:

```
my_list <- list(vec = my_vector)
```
Fügen Sie die anderen beiden Komponenten in ähnlicher Weise hinzu.

*** =pre_exercise_code
```{r}
# no pec
```

*** =sample_code
```{r}
# Vektoren mit der Numerik von 1 bis 10
my_vector <- 1:10 

# Matrix mit der Numerik von 1 bis 99
my_matrix <- matrix(1:9, ncol = 3)

# Die ersten 10 Elemente der eingebauten Datenframe mtcars
my_df <- mtcars[1:10,]

# Bearbeiten Sie den Aufruf list(), um den Komponenten Namen zu geben
my_list <- list(my_vector, my_matrix, my_df)

# Geben Sie my_list aus

```

*** =solution
```{r}
# Vektoren mit der Numerik von 1 bis 10
my_vector <- 1:10 

# Matrix mit der Numerik von 1 bis 99
my_matrix <- matrix(1:9, ncol = 3)

# Die ersten 10 Elemente der eingebauten Datenframe mtcars
my_df <- mtcars[1:10,]

# Bearbeiten Sie den Aufruf list(), um den Komponenten Namen zu geben
my_list <- list(vec = my_vector, mat = my_matrix, df = my_df)

# Geben Sie my_list aus
my_list
```

*** =sct
```{r}
msg = "Entfernen oder ändern Sie nicht die Definition der Variablen `my_vector`, `my_matrix` oder `my_df`!"
test_object("my_vector", undefined_msg = msg, incorrect_msg = msg)
test_object("my_matrix", undefined_msg = msg, incorrect_msg = msg)
test_object("my_df", undefined_msg = msg, incorrect_msg = msg)
test_object("my_list",
            incorrect_msg = "Es scheint so, dass `my_list` nicht die richtigen Elemente enthält.")
test_object("my_list", eq_condition = "equal",
            incorrect_msg = "Es scheint so, dass `my_list` nicht den richtigen Namen für die Komponenten enthält. Achten Sie darauf die Namen `vec`, `mat` und `df` zu verwenden. Prüfen Sie den Hinweis, wenn Sie weiterkämpfen möchten.");
test_output_contains("my_list", incorrect_msg = "Vergessen Sie nicht `my_list` in der Konsole auszugeben! Fügen Sie einfach `my_list` in einer neuen Zeile im Editor ein.")
success_msg("Sehr gut! Nicht nur, dass Sie wissen, wie Listen jetzt erstellt werden, Sie können sie auch benennen; eine Fähigkeit, die besonders in der Praxis nützlich ist. Machen Sie bitte mit der nächsten Übung weiter.")
```


--- type:NormalExercise xp:100 skills:1 key:19fd17cc792ef870c1558b3a9bae08c1d1e3acae
## Erstellen einer benannten Liste (2)

Als ein großer Filmfan (nicht vergessen, Ihr Job bei LucasFilms), entscheiden Sie, mit Hilfe von Listen, Informationen über gute Filme zu sammeln und zu speichern.

Beginnen Sie mit einer Liste für den Film "The Shining". Wir haben bereits die Variablen `mov`, `act` und `rev` in Ihrem R Arbeitsbereich erstellt. Fühlen Sie sich frei, um sie in der Konsole zu prüfen.

*** =instructions
Vervollständigen Sie den Code auf der rechten Seite, um `shining_list` zu erstellen; er enthält drei Elemente:

- Filmname: eine Zeichenkette mit den Filmtiteln (gespeichert in `mov`)
- Schauspieler: ein Vektor mit den wichtigsten Schauspielnamen (gespeichert in `act`)
- Bewertungen: ein Datenframe, der einige Bewertungen (gespeichert in `rev`) enthält

Vergessen Sie nicht die Listenkomponenten zu benennen (Namen sind Filmnamen, Schauspieler und Bewertungen).

*** =hint
`shining_list <- list(moviename = mov)` ist nur ein Teil der Lösung; es ist Ihre Aufgabe, auch `act` und` rev` mit den entsprechenden Namen zur Liste hinzuzufügen.

*** =pre_exercise_code
```{r}
mov <- "The Shining"
act      <- c("Jack Nicholson","Shelley Duvall","Danny Lloyd","Scatman Crothers","Barry Nelson")
sources     <- c("IMDb1","IMDb2","IMDb3")
comments    <- c("Best Horror Film I Have Ever Seen","A truly brilliant and scary film from Stanley Kubrick","A masterpiece of psychological horror")
scores      <- c(4.5,4,5)
rev     <- data.frame(scores, sources, comments)
rm(scores, sources, comments)
```

*** =sample_code
```{r}
# Die Variablen mov, act und rev sind verfügbar

# Beenden Sie die den Code shining_list
shining_list <- list(moviename = mov)
```

*** =solution
```{r}
# Die Variablen mov, act und rev sind verfügbar

# Beenden Sie die den Code shining_list
shining_list <- list(moviename = mov, actors = act, reviews = rev)
```

*** =sct
```{r}
msg = "Entfernen oder ändern Sie nicht die Definition der vorgegebenen Variablen!"
lapply(c("mov", "rev", "act"), test_object, undefined_msg = msg, incorrect_msg = msg)
test_object("shining_list",
            incorrect_msg = "Es scheint so, dass `shining_list` nicht die richtigen Elemente enthält: das erste Element sollte `mov`, das zweite Element `act`, und das dritte Element `rev` sein.")
test_object("shining_list", eq_condition = "equal",
            incorrect_msg = "Es scheint so, dass `shining_list` nicht die richtigen Namen für die Komponenten enthält: Name des ersten Elements `moviename`, des zweiten Elements `actors`, und des dritten Elements `reviews`.");
success_msg("Großartig! Sie wissen jetzt, wie Sie eine Liste erstellen und benennen. Wie in den vorherigen Kapiteln, schauen wir uns an, wie Sie die Elemente aus den Listen wählen können. Bitte gehen Sie zur nächsten Übung.")
```


--- type:NormalExercise xp:100 skills:1 key:1ef3278944562caef64b9927dd2ddb6ee52334cd
## Auswählen von Elementen aus einer Liste

Ihre Liste wird oft aus zahlreichen Elementen und Komponenten gebaut. Daher ein einzelnes Element, mehrere Elemente oder eine Komponente zu bekommen, ist nicht immer einfach.

Ein Weg, um eine Komponente zu wählen, ist mit der nummerierten Position der Komponente zu arbeiten. Zum Beispiel: "grab" ist die erste Komponente von `shining_list`. Sie geben ein 

```
shining_list[[1]]
```

Eine schnelle Möglichkeit dies zu überprüfen, ist die Eingabe in der Konsole. Wichtig zu beachten: Elemente von Vektoren zu wählen, verwenden Sie einzelne eckigen Klammern: `[ ]`. Mischen Sie sie nicht!

Sie können sich auch auf die Namen der Komponenten beziehen, mit `[[ ]]` oder mit dem `$` Zeichen. Beide wählen den Datenframe aus, der die Bewertungen repräsentiert:

```
shining_list[["reviews"]]
shining_list$reviews
``` 


Neben der Auswahl der Komponenten, müssen Sie häufig bestimmte Elemente aus diesen Komponenten auswählen. Zum Beispiel mit `shining_list[[2]][1]` wählen Sie die zweite Komponente `actors` (`shining_list[[2]]`), das erste Element (`[1]`) aus. Wenn Sie dies in der Konsole eingeben, sehen Sie die Antwort: Jack Nicholson.

*** =instructions
- Wählen Sie von `shining_list` den Vektor, der die Schauspieler repräsentiert, aus. Geben Sie diesen Vektor aus.
- Wählen Sie von `shining_list` das zweite Element in dem Vektor, der die Schauspieler repräsentiert, aus. Geben Sie auch hier das Ergebnis aus.

*** =hint
- Um den Vektor zu wählen, der die Schauspieler repräsentiert, verwenden Sie `$actors`.
- Um den Vektor zu wählen, der das dritte Element in dem Vektor, der die Schauspieler respräsentiert, verwenden Sie `shining_list$actors[3]`. Was muss sich ändern, um das zweite Element zu wählen?

*** =pre_exercise_code
```{r}
load(url("http://s3.amazonaws.com/assets.datacamp.com/course/intro_to_r/shining_list.RData"))
```

*** =sample_code
```{r}
# shining_list ist bereits in Ihrem Arbeitsbereich geladen

# Geben Sie den Vektor, der die Schauspieler repräsentiert, aus


# Geben Sie das zweite Element des Vektors, der die Schauspieler repräsentiert, aus

```

*** =solution
```{r}
# shining_list ist bereits in Ihrem Arbeitsbereich geladen

# Geben Sie den Vektor, der die Schauspieler repräsentiert, aus
shining_list$actors

# Geben Sie das zweite Element des Vektors, der die Schauspieler repräsentiert, aus
shining_list$actors[2]
```

*** =sct
```{r}
msg <- "Entfernen oder ändern Sie nicht die Definition von `shining_list`, sie ist bereits in Ihrem Arbeitsbereich geladen!"
test_object("shining_list", undefined_msg = msg, incorrect_msg = msg)
test_output_contains("shining_list$actors", incorrect_msg = "Haben Sie den Vektor, der die Schauspieler respräsentiert, ausgewählt und ausgegeben? Verwenden Sie zum Beispiel `shining_list$actors`.")
test_output_contains("shining_list$actors[2]", incorrect_msg = "Um den zweiten Schauspieler von dem Vektor, der die Schauspieler respräsentiert, sollten Sie Ihre Auswahl verketten: `shining_list$actors` respräsentiert die Schauspieler. Sie können `[2]` hinzufügen, um das zweite Element auszuwählen.")
success_msg("Sehr gut! Das Auswählen von Elementen von einer Liste ist ziemlich einfach, nicht wahr? Bitte machen Sie mit der nächsten Übung weiter.")
```


--- type:NormalExercise xp:100 skills:1 key:ca3f7b71504ff93940cf65889d406a58c5b0019c
## Das Hinzufügen weiter Filminformationen in die Liste

Sie können stolz auf Ihre erste Liste sein, Sie teilten es bereits mit den Mitgliedern Ihres Filmhobbyclubs. Jedoch bemerkte einer der älteren Mitgliedern, ein Typ namens M. McDowell, dass Sie vergessen haben, das Freigabejahr hinzuzufügen. Angesichts Ihrer Ambitionen im nächsten Jahr Präsident des Clubs zu werden, entscheiden Sie, diese Informationen zu der Liste hinzuzufügen.

Um Elemente der Liste hinzuzufügen, können Sie die Funktion [`c()`](http://www.rdocumentation.org/packages/base/functions/c) verwenden, die auch bei Vektoren verwenden wird:

```
ext_list <- c(my_list , my_val)
``` 

Dieser Befehl erweitert einfach die Originalliste, `my_list` mit der Komponente `my_val`. Diese Komponente wird an das Ende der Liste angehängt. Wenn Sie dem neuen Listeneintrag einen Namen geben wolen, fügen Sie einfach den Namen wie zuvor ein:

```
ext_list <- c(my_list, my_name = my_val)
```

*** =instructions
- Füllen Sie den Code unten aus, so dass ein Element mit dem Namen `year` der `shining_list` mit dem Wert 1980 hinzugefügt wird. Weisen Sie den Wert `shining_list_full` zu.
- Werfen Sie einen Blick auf die Struktur von `shining_list_full` mit der Funktion [`str()`](http://www.rdocumentation.org/packages/utils/functions/str).

*** =hint
Werfen Sie einen Blick auf den Beispielcode in der Übungsaufgabe. Vielleicht kann das Beispiel Ihnen helfen, zu starten:
```
shining_list <- c(shining_list, ...)
```
Sie müssen noch einige Codes hinzufügen, da wo die drei Punkte sind.

*** =pre_exercise_code
```{r, eval = FALSE}
load(url("http://s3.amazonaws.com/assets.datacamp.com/course/intro_to_r/shining_list.RData"))
```

*** =sample_code

```{r}
# shining_list, die Liste mit den Filmnamen, Schauspielern und Bewertungen ist bereits in Ihrem Arbeitsbereich geladen

# Wir haben etwas vergessen; fügen Sie year der shining_list hinzu
shining_list_full <- 

# Werfen Sie einen Blick auf shining_list_full

```

*** =solution

```{r}
# shining_list, die Liste mit den Filmnamen, Schauspielern und Bewertungen ist bereits in Ihrem Arbeitsbereich geladen

# Verwenden Sie c(), um year der shining_list hinzuzufügen
shining_list_full <- c(shining_list, year = 1980)

# Werfen Sie einen Blick auf shining_list_full
str(shining_list_full)
```

*** =sct
```{r}
msg = "Entfernen oder ändern Sie nicht die Definition von `shining_list`, die bereits in Ihrem Arbeitsbereich geladen ist!"
test_object("shining_list", undefined_msg = msg, incorrect_msg = msg)
test_object("shining_list_full", eq_condition = "equal",
            incorrect_msg = paste("Haben Sie `shining_list` mit den Element `year` erweitert,",
                                  "dessen Wert 1980 ist? Sie können `c(shining_list, year = 1980)` verwenden."))
test_function("str", "object", incorrect_msg = "Vergessen Sie nicht mit der Funktion `str()` die Struktur von `shining_list_full` anzuzeigen.")
success_msg("Sehr gut! Das war die letzte Übung in R Listen! Jetzt haben Sie eine solide Bais in der R Programmiersprache, aber es gibt noch viel mehr zu erfahren. Sehen Sie sich alle anderen DataCamps Kurse an und werden Sie ein wahrer Data Science Experte!")
```


