---
title_meta  : Kapitel 4
title       : Faktoren
description : "Sehr oft fallen Daten in eine begrenzte Anzahl von Kategorien. Zum Beispiel sind Menschen entweder männlich oder weiblich. In R werden kategoriale Daten in Faktoren gespeichert. 
In Anbetracht der großen Bedeutung dieser Faktoren bei der Datenanalyse, sollten Sie anfangen zu lernen, wie sie erstellt, unterteilt und verglichen werden."

--- type:NormalExercise xp:100 skills:1 key:05273321916d99bb9c0deadf75c6834d25a47244
## Was ist ein Faktor und warum sollen Sie ihn verwenden?

In diesem Kapitel tauchen Sie in die wundervolle Welt der **Faktoren** ein.

Der Begriff Faktor bezieht sich auf einen statistischen Datentyp, der verwendet wird, um kategoriale Variablen zu speichern. Der Unterschied zwischen kategorialen Variablen und einer fortlaufenden Variable ist, dass eine kategoriale Variable nur einer **begrenzten Anzahl von Kategorien** annehmen kann. Andererseits kann eine fortlaufende Variable einer unendlichen Anzahl von Werten entsprechen.

Es ist wichtig, dass R weiß, ob sie mit einer fortlaufenden oder kategorialen Variable zu tun haben, da abhängig vom jeweiligen Typ unterschiedliche statistische Modelle erzeugt werden müssen. (Sie werden später sehen, warum dies der Fall ist.)

Ein gutes Beispiel für kategoriale Variablen ist die Variable 'Geschlecht'. Ein menschliches Individuum kann entweder "männlich" oder "weiblich" sein. So sind hier "männlich" und "weiblich", im vereinfachten Sinn, die beiden Werte der kategorialen Variable "Geschlecht" und jede Beobachtung kann entweder dem Wert "männlich" oder "weiblich" zugewiesen werden.

*** =instructions
Weisen Sie der Variable `theory` den Wert `"factors for categorical variables"` zu.

*** =hint
Weisen Sie einfach eine Variable (`<-`) zu; stellen Sie sicher, dass Sie die Zuordnung richtig genutzt haben.

*** =pre_exercise_code
```{r}
# no pec
```

*** =sample_code
```{r}
# Weisen Sie der Variable theory zu, worüber dieses Kapital ist!
```

*** =solution
```{r}
# Weisen Sie der Variable theory zu, worüber dieses Kapital ist!
theory <- "factors for categorical variables"
```

*** =sct
```{r}
test_object("theory", incorrect_msg = "Stellen Sie sicher, dass Sie die Zeichenfolge `\"factors for categorical variables\"` der `theory` zugewiesen haben. Denken Sie bei der Arbeit mit R an die Groß- und Kleinschreibung.");
success_msg("Gute Arbeit! Sind Sie bereit? Machen Sie bitte mit der nächsten Übung weiter!")
```


--- type:NormalExercise xp:100 skills:1 key:6cc21c842b075347926bb1b244782213df32e370
## Was ist ein Faktor und warum sollen Sie ihn verwenden? (2)

Um Faktoren in R zu erstellen, verwenden Sie die Funktion [`factor()`](http://www.rdocumentation.org/packages/base/functions/factor). Als Erstes erstellen Sie einen Vektor, der alle Beobachtungen enthält, die zu einer begrenzten Anzahl von Kategorien gehören. Zum Beispiel enthält `gender_vector` das Geschlecht von 5 verschiedenen Personen:

```
gender_vector <- c("Male","Female","Female","Male","Male")
```

Es ist klar, dass es zwei Kategorien gibt oder in der R-Sprache ausgedrückt **'Faktor Levels'**, bei dieser Aufgabe: "männlich" und "weiblich".

Die Funktion [`factor()`](http://www.rdocumentation.org/packages/base/functions/factor) wird den Vektor als einen Faktor kodieren:

```
factor_gender_vector <- factor(gender_vector)
```

*** =instructions
- Konvertieren Sie den Vektor `gender_vector` zu einem Faktor mit `factor()` und weisen Sie das Ergebnis `factor_gender_vector` zu.
- Geben Sie `factor_gender_vector` aus und stellen Sie sicher, dass R die Faktorwerte unter den aktuellen Werte ausgibt.

*** =hint
Verwenden Sie einfach die Funktion [`factor()`](http://www.rdocumentation.org/packages/base/functions/factor) für `gender_vector`. Werfen Sie einen Blick auf die Aufgabe, die Antwort befindet sich bereits dort...

*** =pre_exercise_code
```{r}
# no pec
```

*** =sample_code
```{r}
# Gender vector
gender_vector <- c("Male", "Female", "Female", "Male", "Male")

# Konvertieren Sie gender_vector zu einem Faktor
factor_gender_vector <-

# Geben Sie factor_gender_vector aus

```

*** =solution
```{r}
# Gender vector
gender_vector <- c("Male", "Female", "Female", "Male", "Male")

# Konvertieren Sie gender_vector zu einem Faktor
factor_gender_vector <- factor(gender_vector)

# Geben Sie factor_gender_vector aus
factor_gender_vector
```

*** =sct
```{r}
test_object("factor_gender_vector",
            incorrect_msg = "Haben Sie den Faktor `gender_vector` zu `factor_gender_vector` zugewiesen?")
test_output_contains("factor_gender_vector", incorrect_msg = "Vergessen Sie nicht `factor_gender_vector`auszugeben!")
success_msg("Sehr gut! Wenn Sie mehr über die Funktion `factor()` herausfinden möchten, zögern Sie nicht `?factor` in der Konsole einzugeben, um die Hilfsseite zu öffnen. Machen Sie bitte mit der nächsten Übung weiter.");
```


--- type:NormalExercise xp:100 skills:1 key:5bd4f50afc2c2dbc881e16b8ca94ca56960dff42
## Was ist ein Faktor und warum sollen Sie ihn verwenden? (3)

Es gibt zwei Arten von kategorialen Variablen: eine **nominalskalierte Variable** und eine **ordinalskalierte Variable**.

Eine nominale Variable ist eine kategoriale Variable ohne eine implizite Ordnung. Dies bedeutet, dass es unmöglich ist zu sagen, dass 'eine Variable mehr Wert als die andere Variable hat'. Ein Beispiel: Denken Sie an die kategoriale Variable `animals_vector` mit den Kategorien`"Elephant"`, `"Giraffe"`, `"Donkey"` und `"Horse"`. Hier ist es unmöglich zu sagen, dass ein Tier über oder unter dem anderen Tier steht. (Beachten Sie, dass einige von Ihnen vielleicht nicht zustimmen werden ;-) ).

Im Gegensatz dazu, haben die ordinalen Variablen eine natürliche Ordnung. Betrachten wir, zum Beispiel, die kategorialen Variablen `temperature_vector` mit den Kategorien: `"Low"`, `"Medium"` und `"High"`. Hier ist es offensichtlich, dass `"Medium"` über `"Low"` steht und `"High"` über `"Medium"`.

*** =instructions
Klicken Sie auf 'Antwort abschicken', um zu überprüfen, wie R nominale und ordinale Variablen konstruiert und ausgibt. Keine Sorge, wenn Sie noch nicht den gesamten Code verstehen-, wir kommen später dazu.

*** =hint
Klicken Sie einfach auf den Knopf 'Antwort abschicken' und werfen Sie einen Blick auf die Konsole. Beachten Sie, wie R die Reihenfolge der Faktor Levels für die ordinalskalierten Variablen anzeigt.

*** =pre_exercise_code
```{r}
# no pec
```

*** =sample_code
```{r}
# Tiere
animals_vector <- c("Elephant", "Giraffe", "Donkey", "Horse")
factor_animals_vector <- factor(animals_vector)
factor_animals_vector

# Temperaturen
temperature_vector <- c("High", "Low", "High","Low", "Medium")
factor_temperature_vector <- factor(temperature_vector, order = TRUE, levels = c("Low", "Medium", "High"))
factor_temperature_vector
```

*** =solution
```{r}
# Tiere
animals_vector <- c("Elephant", "Giraffe", "Donkey", "Horse")
factor_animals_vector <- factor(animals_vector)
factor_animals_vector

# Temperaturen
temperature_vector <- c("High", "Low", "High","Low", "Medium")
factor_temperature_vector <- factor(temperature_vector, order = TRUE, levels = c("Low", "Medium", "High"))
factor_temperature_vector
```

*** =sct
```{r}
msg <- "Ändern Sie nicht den Beispielcode. Drücken Sie einfach den Button 'Antwort abschicken' und inspizieren Sie die Lösung!"
test_object("animals_vector", undefined_msg = msg, incorrect_msg = msg)
test_object("temperature_vector", undefined_msg = msg, incorrect_msg = msg)
test_object("factor_animals_vector", undefined_msg = msg, incorrect_msg = msg)
test_output_contains("factor_animals_vector", incorrect_msg = msg)
test_object("factor_temperature_vector", undefined_msg = msg, incorrect_msg = msg)
test_output_contains("factor_temperature_vector", incorrect_msg = msg)
success_msg("Können Sie sagen, was in dieser Übung passiert ist? Ausgezeichnet! Fahren Sie bitte mit der nächsten Übung fort und begeben Sie sich in die Details der Faktor Levels.")
```


--- type:NormalExercise xp:100 skills:1 key:1aa698978d32d1a0befa4700d7da85a648e1d69e
## Faktor Levels

Wenn Sie einen Datensatz bekommen, werden Sie oft bemerken, dass die Faktoren bestimmte Faktor Levels enthalten. Manchmal möchten Sie die Namen dieser Levels aus Gründen der Verständlichkeit oder aus anderen Gründen ändern. R erlaubt Ihnen dies mit der Funktion [`levels()`](http://www.rdocumentation.org/packages/base/functions/levels):

```
levels(factor_vector) <- c("name1", "name2",...)
```

Eine gute Illustration sind die Rohdaten, die durch eine Umfrage zur Verfügung gestellt wurden. Eine Standardfrage für jeden Fragebogen ist das Geschlecht der Befragten. Sie erinnern sich daran, dass dies in der vorherigen Frage ein Faktor war und wenn Sie den Fragebogen auf der Straße einsetzen, werden die Levels oftmals mit `"M"` und `"F"` verschlüsselt.

```
survey_vector <- c("M", "F", "F", "M", "M")
```

Als nächstes, wenn Sie die Datenanalyse starten wollen, ist Ihr Hauptanliegen einen schönen Überblick über alle Variablen und ihre Bedeutng zu erhalten. An diesem Punkt werden Sie oft die Faktor Levels zu `"Male"` und `"Female"` ändern wollen, um sich die Arbeit zu erleichertn.

**Achtung:** die Reihenfolge, mit der Sie die Levels zuordnen, ist wichtig. Wenn Sie `levels(factor_survey_vector)` eingeben, werden Sie sehen, dass R `[1] "F" "M"` ausgibt. Wenn Sie die Faktor Levels bei der Erstellung eines Vektors nicht angeben, weist R sie automatisch und alphabetisch zu.  Um richtig `"F"` `"Female"` und `"M"` `"Male"` zuzuweisen, sollten Sie die Levels in dieser Reihenfolge `c("Female", "Male")` eingeben.

*** =instructions
- Überprüfen Sie den Code, der einen Faktorvektor von `survey_vector` bildet. Sie sollten `factor_survey_vector` in der nächsten Anweisung verwenden.
- Ändern Sie die Faktor Levels von `factor_survey_vector` zu `c("Female", "Male")`. Achten Sie hier auf die Reihenfolge der Vektorelemente.

*** =hint
Achten Sie auf die Reihenfolge, in der Sie die Faktor Levels eingeben müssen. Hinweis: Beachten Sie die Reihenfolge in der die Werte ausgegeben werden sollen, wenn Sie `levels(factor_survey_vector)` eingeben.

*** =pre_exercise_code
```{r}
# no pec
survey_vector <- c("M", "F", "F", "M", "M")
factor_survey_vector <- factor(survey_vector)
```

*** =sample_code
```{r}
# Code, um factor_survey_vector zu bilden
survey_vector <- c("M", "F", "F", "M", "M")
factor_survey_vector <- factor(survey_vector)

# Geben Sie die Levels von factor_survey_vector ein
levels(factor_survey_vector) <-

factor_survey_vector
```

*** =solution
```{r}
# Code, um factor_survey_vector zu bilden
survey_vector <- c("M", "F", "F", "M", "M")
factor_survey_vector <- factor(survey_vector)

# Geben Sie die Levels von factor_survey_vector ein
levels(factor_survey_vector) <- c("Female", "Male")

factor_survey_vector
```

*** =sct
```{r}
msg = "Ändern Sie nicht die Definition von `survey_vector`!"
test_object("survey_vector", undefined_msg = msg, incorrect_msg = msg)
msg = "Ändern Sie oder entfernen Sie nicht den Code, um den Faktorvektor zu erstellen."
test_function("factor", "x", not_called_msg = msg, incorrect_msg = msg)
test_object("factor_survey_vector", eq_condition = "equal",
            incorrect_msg = paste("Haben Sie die Faktor Levels dem `factor_survey_vector` zugewiesen? Verwenden Sie `levels(factor_survey_vector) <- c(\"Female\", \"Male\")`. Achten Sie in R auf die Groß- und Kleinschreibung!"))
success_msg("Wunderbar! Machen Sie bitte mit der nächsten Übung weiter.")
```


--- type:NormalExercise xp:100 skills:1 key:a549f13c0644ccc89cd39a10aa48706754637ed0
## Zusammenfassen eines Vektors

Nach dem Beenden dieses Kurses wird diese eine Ihrer Lieblingsfunktionen in R sein [`summary()`](http://www.rdocumentation.org/packages/base/functions/summary). Diese Funktion gibt Ihnen einen schnellen Überblick über den Inhalt einer Variable:

```
summary(my_var)
```

Zurück zu unserer Umfrage. Möchten Sie gerne wissen, wie viele `"Male"` und `"Female"` in Ihrer Studie mitgemacht haben? Die Funktion [`summary()`](http://www.rdocumentation.org/packages/base/functions/summary) gibt Ihnen die Antwort auf diese Frage.

*** =instructions
Verwenden Sie [`summary()`](http://www.rdocumentation.org/packages/base/functions/summary) für `survey_vector` und `factor_survey_vector`. Interpretieren Sie die Ergebnisse beider Vektoren. Sind beide in diesem Fall gleichermaßen sinnvoll? 

*** =hint
Rufen Sie die Funktion [`summary()`](http://www.rdocumentation.org/packages/base/functions/summary)für die beiden Vektoren `survey_vector` und `factor_survey_vector` auf. Sie sehen, es ist ganz einfach!

*** =pre_exercise_code
```{r}
# no pec
```

*** =sample_code
```{r}
# Bauen Sie factor_survey_vector mit klaren Levels
survey_vector <- c("M", "F", "F", "M", "M")
factor_survey_vector <- factor(survey_vector)
levels(factor_survey_vector) <- c("Female", "Male")
factor_survey_vector

# Erzeugen Sie die Zusammenfassung für survey_vector


# Erzeugen Sie die Zusammenfassung für factor_survey_vector

```

*** =solution
```{r}
# Erstellen Sie factor_survey_vector mit klaren Levels
survey_vector <- c("M", "F", "F", "M", "M")
factor_survey_vector <- factor(survey_vector)
levels(factor_survey_vector) <- c("Female", "Male")
factor_survey_vector

# Erzeugen Sie die Zusammenfassung für survey_vector
summary(survey_vector)

# Erzeugen Sie die Zusammenfassung für factor_survey_vector
summary(factor_survey_vector)
```

*** =sct
```{r}
msg = "Ändern Sie nicht die ersten paar Zeilen, die `survey_vector` und `factor_survey_vector` definieren."
test_object("survey_vector", undefined_msg = msg, incorrect_msg = msg)
test_object("factor_survey_vector", eq_condition = "equal", undefined_msg = msg, incorrect_msg = msg)
msg <- "Haben Sie `summary()` richtig verwendet, um die Zusammenfassung für `%s` zu erzeugen?"
test_function("summary", index = 1, args = "object", not_called_msg = sprintf(msg, "survey_vector"), incorrect_msg = sprintf(msg, "survey_vector"))
test_function("summary", index = 2, args = "object", not_called_msg = sprintf(msg, "factor_survey_vector"), incorrect_msg = sprintf(msg, "factor_survey_vector"))
success_msg("Super! Werfen Sie einen Blick auf die Ausgabe. Die Tatsache, dass Sie `\"Male\"` und `\"Female\"` als Faktor Levels in `factor_survey_vector` identifiziert haben, ermöglicht R die Anzahl der Elemente für jede Kategorie zu zeigen.")
```


--- type:NormalExercise xp:100 skills:1 key:90ecc160d1ebf2f75bf53f9c3843fc1632bdd0a5
## Kampf der Geschlechter

In `factor_survey_vector` haben wir einen Faktor mit zwei Levels: männlich und weiblich. Aber wie schätzt R diese relativ zueinander ein? In anderen Worten: Was denkt R, wer besser ist, männlich oder weiblich?

*** =instructions
Lesen Sie den Code im Editor und klicken Sie auf 'Antwort abschicken', um zu sehen, ob Männer mehr wert sind als Frauen.

*** =hint
Klicken Sie einfach auf 'Antwort abschicken' und werfen Sie einen Blick auf die Ausgabe in der Konsole.

*** =pre_exercise_code
```{r}
# no pec
```

*** =sample_code
```{r}
# Bauen Sie factor_survey_vector mit klaren Levels
survey_vector <- c("M", "F", "F", "M", "M")
factor_survey_vector <- factor(survey_vector)
levels(factor_survey_vector) <- c("Female", "Male")

# männlich
male <- factor_survey_vector[1]

# weiblich
female <- factor_survey_vector[2]

# Kampf der Geschlechter: männlich 'größer' als weiblich?
male > female
```

*** =solution
```{r}
# Bauen Sie factor_survey_vector mit klaren Levels
survey_vector <- c("M", "F", "F", "M", "M")
factor_survey_vector <- factor(survey_vector)
levels(factor_survey_vector) <- c("Female", "Male")

# männlich
male <- factor_survey_vector[1]

# weiblich
female <- factor_survey_vector[2]

# Kampf der Geschlechter: männlich 'größer' als weiblich?
male > female
```

*** =sct
```{r}
msg = "Ändern Sie nicht den Code; einfach auf Antwort abschicken klicken und auf das Ergebnis schauen."
test_object("survey_vector", undefined_msg = msg, incorrect_msg = msg)
test_object("factor_survey_vector", eq_condition = "equal", undefined_msg = msg, incorrect_msg = msg)
test_object("male", undefined_msg = msg, incorrect_msg = msg)
test_object("female", undefined_msg = msg, incorrect_msg = msg)
test_output_contains("male > female", incorrect_msg = msg)
success_msg("Puh, es scheint so, dass R geschlechtsneutral ist. Oder vielleicht ist R intelligent genug um sich aus diesen Diskussionen rauszuhalten ;-).")
```


--- type:NormalExercise xp:100 skills:1 key:9ab0928916bf84ab225713a9a1ce40d9e322c6a0
## Geordnete Faktoren

Da `"männlich"` und `"weiblich"` ungeordnete (oder nominale) Faktor Levels sind, gibt R eine Warnmeldung, die besagt, dass der 'größer als' Operator nicht sinnvoll ist. Wie schon einmal gesehen, verbindet R die gleichen Werte mit den Levels für solche Faktoren. 

Aber dies ist nicht immer der Fall! Manchmal werden Sie sich auch mit Faktoren befassen, die eine natürliche Ordnung zwischen den Kategorien haben. Wenn dies der Fall ist, müssen wir sicherstellen, dass wir diese Informationen an R weitergeben... 

Lassen Sie uns sagen, dass Sie ein Forschungsteam mit fünf Datenanalysten leiten und deren Leistung bewerten wollen. Um dies zu tun, werden Sie die Arbeitsgeschwindigkeit beobachten, jeden Analysten als `"langsam"`, `"schnell"` oder `"verrückt"` bewerten und die Ergebnisse in `speed_vector` speichern.

*** =instructions
Als ersten Schritt ordnen Sie dem `speed_vector` folgende Informationen zu:

- Analyst 1 ist schnell,
- Analyst 2 ist langsam,
- Analyst 3 ist langsam,
- Analyst 4 ist schnell und
- Analyst 5 ist verrückt.

Kein Grund zu spezifizieren, diese sind noch Faktoren.

*** =hint
Weisen Sie dem `speed_vector` einen Vektor zu, der die Zeichenketten `"schnell"`, `"langsam"` ... enthält.

*** =pre_exercise_code
```{r}
# no pec
```

*** =sample_code
```{r}
# Erstellen Sie speed_vector
speed_vector <-
```

*** =solution
```{r}
# Erstellen Sie speed_vector
speed_vector <- c("fast", "slow", "slow", "fast", "insane")
```

*** =sct
```{r}
test_object("speed_vector",
            incorrect_msg = "Stellen Sie sicher, dass sie den richtigen Vektor dem speed_vector zugewiesen haben. Verwenden Sie keine Großbuchstaben; beachten Sie in R auf die Groß- und Kleinschreibung!")
success_msg("Sie haben einen guten Job gemacht! Bitte machen Sie mit der nächsten Übung weiter.")
```


--- type:NormalExercise xp:100 skills:1 key:279077d10248ce03d5f972939ef8576430a16683
## Geordnete Faktoren (2)

`speed_vector` sollte zu einem Ordinalfaktor umgewandelt werden, da seine Kategorien eine natürliche Ordnung haben. Standardmäßig wandelt die Funktion [`factor()`](http://www.rdocumentation.org/packages/base/functions/factor) `speed_vector` in einen ungeordneten Faktor. Um einen geordneten Faktor zu erstellen, müssen Sie zwei weitere Argumente hinzufügen: `ordered` und `levels`.

```
factor(some_vector,
       ordered = TRUE,
       levels = c("lev1", "lev2" ...))
```

Durch die Festlegung des Arguments `ordered` gleich `TRUE` in der Funktion [`factor()`](http://www.rdocumentation.org/packages/base/functions/factor) geben Sie an, dass der Faktor geordnet ist. Mit dem Argument `levels` geben Sie die Werte des Faktors in der richtigen Reihenfolge an.

*** =instructions
Schaffen Sie von `speed_vector` einen geordneten Faktorvektor: `factor_speed_vector`. Setzen Sie `ordered` gleich `TRUE` und `levels` gleich `c("slow", "fast", "insane")`.

*** =hint
Verwenden Sie [`factor()`](http://www.rdocumentation.org/packages/base/functions/factor), um `factor_speed_vector`, basierend auf `speed_character_vector`, zu erstellen. Das Argument `ordered` sollte gleich `TRUE` gesetzt sein, da es eine natürliche Ordnung ist. Außerdem setzen Sie auch `levels = c("slow", "fast", "insane")`.

*** =pre_exercise_code
```{r}
# no pec
```

*** =sample_code
```{r}
# Erstellen Sie speed_vector
speed_vector <- c("fast", "slow", "slow", "fast", "insane")

# Wandeln Sie speed_vector in einen geordneten Faktorvektor um
factor_speed_vector <-

# Geben Sie factor_speed_vector aus
factor_speed_vector
summary(factor_speed_vector)
```

*** =solution
```{r}
# Erstellen Sie speed_vector
speed_vector <- c("fast", "slow", "slow", "fast", "insane")

# Fügen Sie Ihren Code unten hinzu
factor_speed_vector <- factor(speed_vector, ordered = TRUE, levels = c("slow", "fast", "insane"))

# Geben Sie factor_speed_vector aus
factor_speed_vector
summary(factor_speed_vector)
```

*** =sct
```{r}
msg = "Ändern Sie nichts am Befehl, der die `speed_vector` Variablen ergibt."
test_object("speed_vector", undefined_msg = msg, incorrect_msg = msg)
test_function("factor", "x", incorrect_msg = "Das erste Argument, dass in der Funktion `factor()` sein sollte, ist `speed_vector`.")
test_function("factor", "ordered", incorrect_msg = "Stellen Sie sicher, `ordered = TRUE` in der Funktion `factor()` zu setzen.")
test_function("factor", "levels", incorrect_msg = "Stellen Sie sicher, `levels = c(\"slow\", \"fast\", \"insane\")` in der Funktion `factor()` zu setzen.")
test_object("factor_speed_vector", eq_condition = "equal",
            incorrect_msg = "Im `factor_speed_vector` ist immer noch etwas falsch;stellen Sie sicher, dass Sie nur `speed_vector` eingegeben haben, `ordered = TRUE` und `levels = c(\"slow\", \"fast\", \"insane\")` innerhalb der Funktion `factor()`.")
success_msg("Großartig! Werfen Sie einen Blick auf die Konsole. Es wird jetzt angezeigt, ob die Levels wirklich mit `<` Zeichen verbunden werden können. Machen Sie bitte mit der nächsten Übung weiter.")
```


--- type:NormalExercise xp:100 skills:1 key:db16e69805625bcfde227743a8cbc985f8482a37
## Vergleich geordneter Faktoren

Sie haben einen schlechten Tag an der Arbeit, 'Datenanalyst Nummer zwei' betritt Ihr Büro und beginnt sich zu beschweren, dass 'Datenanalyst Nummer fünf' das gesamte Projekt verlangsamt. Da Sie wissen, dass 'Datenanalyst Nummer zwei' den Ruf eines Schlaumeiers hat, entscheiden Sie sich als erstes seine Aussage zu prüfen. 

Die Tatsache, dass `factor_speed_vector` jetzt geornedt ist, ermöglicht uns, verschiedene Elemente (die Datenanalysten in diesem Fall) zu vergleichen. Sie können dies einfach durch das Verwenden der bekannten Operatoren tun. 

*** =instructions
- Verwenden Sie `[2]`, um den Faktorwert vom zweiten Datenanalysten aus `factor_speed_vector` zu wählen. Speichern Sie ihn als `da2`.
- Verwenden Sie `[5]`, um den Faktorwert vom fünften Datenanalysten aus `factor_speed_vector` zu wählen. Speichern Sie ihn als `da5`.
- Prüfen Sie, ob `da2` größer ist als `da5` und geben Sie das Ergebnis aus. Denken Sie daran, dass Sie den Operator `>` verwenden können. So können Sie prüfen, ob ein Element größer als das andere ist.

*** =hint
- Um den Faktorwert für den dritten Datenanalysten zu wählen, verwenden Sie `factor_speed_vector[3]`.
- Um zwei Werte zu vergleichen, können Sie `>` verwenden. Zum Beispiel: `da3 > da4`.

*** =pre_exercise_code
```{r}
# no pec
```

*** =sample_code
```{r}
# Erstellen Sie factor_speed_vector
speed_vector <- c("fast", "slow", "slow", "fast", "insane")
factor_speed_vector <- factor(speed_vector, ordered = TRUE, levels = c("slow", "fast", "insane"))

# Faktorwert für den zweiten Datenanalysten
da2 <-

# Faktorwert für den fünften Datenanalysten
da5 <-

# Ist Datenanalyst 2 schneller als Datenanalyst 5?

```

*** =solution
```{r}
# Erstellen Sie factor_speed_vector
speed_vector <- c("fast", "slow", "slow", "fast", "insane")
factor_speed_vector <- factor(speed_vector, ordered = TRUE, levels = c("slow", "fast", "insane"))

# Faktorwert für den zweiten Datenanalysten
da2 <- factor_speed_vector[2]

# Faktorwert für den fünften Datenanalysten
da5 <- factor_speed_vector[5]

# Ist Datenanalyst 2 schneller als Datenanalyst 5?
da2 > da5
```

*** =sct
```{r}
msg = "Ändern Sie nicht die Befehle, die `speed_vector` und `factor_speed_vector` definieren!"
test_object("speed_vector", undefined_msg = msg, incorrect_msg = msg)
test_object("factor_speed_vector", eq_condition = "equal", undefined_msg = msg, incorrect_msg = msg)

msg <- "Haben Sie den richtigen Faktorwert für den %s Datenanalyst verwendet? Sie können factor_speed_vector[%s]` verwenden."
test_object("da2", eq_condition = "equal", incorrect_msg = sprintf(msg, "second", "2"))
test_object("da5", eq_condition = "equal", incorrect_msg = sprintf(msg, "fifth", "5"))
test_output_contains("da2 > da5", incorrect_msg = "Haben Sie `da2` und `da5` richtig verglichen? Sie können `>` verwenden. Geben Sie einfach das Ergebnis aus.")

success_msg("Bellissimo! Was bedeutet das Ergebnis? Datenanalyst 2 beschwert sich über Datenanylst 5,  allerdings ist in Wirklichkeit Analyst 2 selbst der der alles verlangsamt! Diese letzte Übung beschließt das Kapitel über die Faktoren. Mit einer soliden Wissensbasis in den Bereichen Vektoren, Matrizen und Faktoren, sind Sie bereit, in die wunderbare Welt der Dataframes einzutauchen, die eine sehr wichtige Datenstruktur in R darstellen!")
```



