--- 
title_meta  : Kapitel 3
title       : Matrizen
description : "In diesem Kapitel werden Sie lernen, wie Sie in R mit Matrizen arbeiten. Am Ende dieses Kapitels werden Sie in der Lage sein, Matrizen zu erstellen und zu verstehen, wie Sie grundlegende Berechnungen mit ihnen machen können. Sie werden Matrizen verwenden um die Kasseneinnahmen der Star Wars Filme zu analysieren. Möge die Macht mit Ihnen sein!"

--- type:NormalExercise xp:100 skills:1 key:d61aeba84c
## Was ist eine Matrix?

In R ist eine Matrix eine Sammlung von Elementen des gleichen Datentyps (numeric, character oder logic) in einer festen Anzahl an Zeilen und Spalten angeordnet. Da Sie nur mit Zeilen und Spalten arbeiten, wird eine Matrix zweidimensional genannt. 

Sie können eine Matrix in R mit der Funktion [`matrix()`](http://www.rdocumentation.org/packages/base/functions/matrix) erstellen. Betrachten Sie das folgende Beispiel:

```
matrix(1:9, byrow = TRUE, nrow = 3)
```

In der Funktion [`matrix()`](http://www.rdocumentation.org/packages/base/functions/matrix):

- Das erste Argument ist die Sammlung von Elementen, die R in die Zeilen und Spalten einer Matrix ordnet. Hier verwenden wir `1:9`, was eine Abkürzung für `c(1, 2, 3, 4, 5, 6, 7, 8, 9)` ist.
- Das Argument `byrow` zeigt an, dass die Matrix zeilenweise befüllt wird. Wenn wir die Matrix spaltenweise füllen wollen, dann verwenden wir einfach`byrow = FALSE`. 
- Das dritte Argument `nrow` zeigt an, dass die Matrix drei Zeilen haben sollte.

*** =instructions
Erstellen Sie eine Matrix mit 3 Zeilen mit den Zahlen 1 bis 9, befüllt zeilenweise. 

*** =hint
Lesen Sie die Aufgabe sorgfältig, denn die Antwort ist darin inthalten!

*** =pre_exercise_code
```{r}
# no pec
```

*** =sample_code
```{r}
# Erstellen Sie eine Matrix mit 3 Zeilen mit den Zahlen von 1 bis 9
```

*** =solution
```{r}
# Erstellen Sie eine Matrix mit 3 Zeilen mit den Zahlen von 1 bis 9
matrix(1:9, byrow = TRUE, nrow = 3)
```

*** =sct
```{r}
test_function("matrix", c("data", "byrow", "nrow"),
              incorrect_msg = "Haben Sie eine richtige Matrix erstellt? Werfen Sie einen Blick auf die Aufgabe, die Antwort ist dort inhalten!")
test_output_contains("matrix(1:9, byrow=TRUE, nrow=3)",
                     incorrect_msg = "Es scheint ein Problem in der Matrix Definition zu geben. Werfen Sie einen Blick auf die Aufgabe, die Antwort ist dort inthalten!")
success_msg("Sehr gut! Machen Sie mit der nächsten Übung weiter.")
```


--- type:NormalExercise xp:100 skills:1 key:effc2fb945
## Matrizen Analyse

Es ist an der Zeit sich die Hände schmutzig zu machen. In der folgenden Übung werden Sie die Kasseneinnahmen des Star Wars Franchise analysieren. Möge die Macht mit Ihnen sein!

Im Editor sind drei Vektoren definiert. Jeder stellt die Kassenzahlen der ersten drei Filme dar. Das erste Element jedes Vektors zeigt die Kasseneinnahmen der USA, das zweite Element bezieht sich auf die Einnahmen außerhalb der USA. (Quelle: Wikipedia).
In dieser Übung werden Sie all diese Zahlen in einem einzigen Vektor kombinieren. Als Nächstes werden Sie eine Matrix aus diesem Vektoren bilden.

*** =instructions
- Verwenden Sie `c(new_hope, empire_strikes, return_jedi)`, um die drei Vektoren zu einem Vektor zu verbinden. Nennen Sie diesen Vektor `box_office`.
- Erstellen Sie eine Matrix mit 3 Zeilen, wobei jede Zeile einen Film darstellt. Verwenden Sie die Funktion `matrix()` dazu. Das erste Argument ist der Vektor `box_office`, das alle Kassenzahlen enthält. Als Nächstes werden Sie `nrow = 3` und `byrow = TRUE` angeben. Benennen Sie die resultierende Matrix `star_wars_matrix`.

*** =hint
- `box_office <- c(new_hope, empire_strikes, return_jedi)` werden alle Nummern in den verschiedenen Vektoren in einen einzelnen Vektor mit 6 Elementen kombiniert
- `matrix(box_office, nrow = ..., by_row ...)` ist eine Schablone für die Lösung der zweiten Aufgabe

*** =pre_exercise_code
```{r}
# no pec
```

*** =sample_code
```{r}
# Kassenzahlen Star Wars (in Millionen!)
new_hope <- c(460.998, 314.4)
empire_strikes <- c(290.475, 247.900)
return_jedi <- c(309.306, 165.8)

# Erstellen Sie box_office
box_office <- 

# Konstruieren Sie star_wars_matrix
star_wars_matrix <- 
```

*** =solution
```{r}
# Kassenzahlen Star Wars (in Millionen!)
new_hope <- c(460.998, 314.4)
empire_strikes <- c(290.475, 247.900)
return_jedi <- c(309.306, 165.8)

# Erstellen Sie box_office
box_office <- c(new_hope, empire_strikes, return_jedi)

# Konstruieren Sie star_wars_matrix
star_wars_matrix <- matrix(box_office, nrow = 3, byrow = TRUE) 
```

*** =sct
```{r}
msg <- "Ändern Sie nicht die Variablen der Kassenzahlen `new_hope`, `empire_strikes` und `return_jedi`!"
test_object("new_hope", undefined_msg = msg, incorrect_msg = msg)
test_object("empire_strikes", undefined_msg = msg, incorrect_msg = msg)
test_object("return_jedi", undefined_msg = msg, incorrect_msg = msg)

test_object("box_office", incorrect_msg = "Haben Sie die Werte von `new_hope`, `empire_strikes` und `return_jedi` im Vektor `box_office` richtig kombiniert?")

test_function("matrix", c("data", "nrow", "byrow"),
              incorrect_msg = "Stellen Sie sicher, dass Sie die richtigen Argumente für die `matrix()`: `box_office`, `nrow = 3`, `by_row = TRUE` angegeben haben.")

test_object("star_wars_matrix",
            incorrect_msg = "Haben Sie die Ergebnisse der `matrix()` `star_wars_matrix` genannt?")

success_msg("Im Moment ist die Macht mit Ihnen! Fahren Sie mit der nächsten Übung fort.")
```


--- type:NormalExercise xp:100 skills:1 key:f734e8bf74
## Benennung einer Matrix
Damit Sie sich daran erinnern, was in star_wars_matrix gespeichert ist, sollten Sie die Filmnamen den Zeilen hinzufügen. Nicht nur, dass diese Ihnen helfen werden, die Daten zu lesen, sie sind auch sehr nützlich um bestimmte Elemente aus der Matrix zu wählen.
Ähnlich wie bei Vektoren, können Sie Namen für die Zeilen und Spalten einer Matrix hinzufügen.


```
rownames(my_matrix) <- row_names_vector
colnames(my_matrix) <- col_names_vector
```

Wir haben schon zwei Vektoren für Sie vorbereitet: `region`, und `titles`. Sie brauchen diese Vektoren, um die Zeilen und Spalten von `star_wars_matrix` zu benennen.

*** =instructions
- Verwenden Sie `colnames()`, um die Spalten von `star_wars_matrix` mit dem Vektor `region` zu bezeichnen.
- Verwenden Sie `rownames()`, um die Spalten von `star_wars_matrix` mit dem Vektor `titles` zu bezeichnen.
- Geben Sie `star_wars_matrix` aus, um das Ergebnis Ihrer Arbeit zu sehen.

*** =hint
Sie können `colnames(star_wars_matrix) <- region` verwenden, um die Spalten von `star_wars_matrix` zu bezeichnen. Machen Sie es ähnlich mit den Zeilen.

*** =pre_exercise_code
```{r}
# no pec
```

*** =sample_code
```{r}
# Kassenzahlen Star Wars (in Millionen!)
new_hope <- c(460.998, 314.4)
empire_strikes <- c(290.475, 247.900)
return_jedi <- c(309.306, 165.8)

# Konstruieren Sie eine Matrix
star_wars_matrix <- matrix(c(new_hope, empire_strikes, return_jedi), nrow = 3, byrow = TRUE)

# Vektoren region und titles, verwendet für die Benennung
region <- c("US", "non-US")
titles <- c("A New Hope", "The Empire Strikes Back", "Return of the Jedi")

# Benennen Sie die Spalten mit region


# Benennen Sie die Zeilen mit titles


# Geben Sie star_wars_matrix aus
```

*** =solution
```{r}
# Kassenzahlen Star Wars (in Millionen!)
new_hope <- c(460.998, 314.4)
empire_strikes <- c(290.475, 247.900)
return_jedi <- c(309.306, 165.8)

# Konstruieren Sie eine Matrix
star_wars_matrix <- matrix(c(new_hope, empire_strikes, return_jedi), nrow = 3, byrow = TRUE)

# Vektoren region und titles, verwendet für die Benennung
region <- c("US", "non-US")
titles <- c("A New Hope", "The Empire Strikes Back", "Return of the Jedi")

# Benennen Sie die Spalten mit region
colnames(star_wars_matrix) <- region

# Benennen Sie die Zeilen mit titles
rownames(star_wars_matrix) <- titles

# Geben Sie star_wars_matrix aus
star_wars_matrix
```

*** =sct
```{r}
msg <- "Ändern Sie nicht die Kassenzahlen Variablen `new_hope`, `empire_strikes` and `return_jedi`!"
test_object("new_hope", undefined_msg = msg, incorrect_msg = msg)
test_object("empire_strikes", undefined_msg = msg, incorrect_msg = msg)
test_object("return_jedi", undefined_msg = msg, incorrect_msg = msg)
msg <- "Ändern Sie nicht den Inhalt von `star_wars_matrix`; nur die Namen der Zeilen und Spalten!" 
test_object("star_wars_matrix", incorrect_msg = msg)
msg <- "Ändern Sie nicht die Vektoren `region` und `titles`, die für Sie definiert wurden."
test_object("region", undefined_msg = msg, incorrect_msg = msg)
test_object("titles", undefined_msg = msg, incorrect_msg = msg)
test_object("star_wars_matrix", eq_condition = "equal",
            incorrect_msg = "Haben Sie die Zeilen- und Spaltennamen von `star_wars_matrix` richtig gesetzt? Verwenden Sie `colnames(star_wars_matrix) <- region` für die Spaltennamen; machen Sie das Gleiche für die Zeilennamen.")
test_output_contains("star_wars_matrix", incorrect_msg = "Vergessen Sie die Ausgabe von `star_wars_matrix`, nachdem Sie die Zeilen und Spalten bezeichnet haben, nicht.")
success_msg("Sehr gut! Du bist auf dem Weg ein R Jedi zu werden! Fahren Sie mit der nächsten Übung fort.")
```


--- type:NormalExercise xp:100 skills:1 key:3fd7499a12
## Die Berechnung der weltweiten Kinokassen 

Das wichtigste für einen Film, um eine Legende in Hollywood zu werden, sind die weltweiten Einnahmen an den Kinokassen.
Um die Gesamteinnahmen für die drei Star Wars Filme zu berechnen, müssen Sie die Summe von den Spalten US-Einnahmen und Non-US-Einnahmen nehmen.


In R berechnet die Funktion [`rowSums()`](http://www.rdocumentation.org/packages/base/functions/colSums) bequem die Summen für jede Zeile einer Matrix. Diese Funktion erstellt einen neuen Vektor:

```
rowSums(my_matrix)
```

*** =instructions
Berechnen Sie die weltweite Kassenzahlen für die drei Filme und weisen Sie diese dem Vektor `worldwide_vector` zu.

*** =hint
`rowSums(star_wars_matrix)` wird die Summe jeder Zeile gebildet, sodass die Gesamteinnahmen für jeden Film berechnet wird. 

*** =pre_exercise_code
```{r}
# no pec
```

*** =sample_code
```{r}
# Konstruieren Sie star_wars_matrix
box_office <- c(460.998, 314.4, 290.475, 247.900, 309.306, 165.8)
star_wars_matrix <- matrix(box_office, nrow = 3, byrow = TRUE,
                           dimnames = list(c("A New Hope", "The Empire Strikes Back", "Return of the Jedi"), 
                                           c("US", "non-US")))

# Berechnen Sie die weltweite Kassenzahlen
worldwide_vector <- 
```

*** =solution
```{r}
# Konstruieren Sie star_wars_matrix
box_office <- c(460.998, 314.4, 290.475, 247.900, 309.306, 165.8)
star_wars_matrix <- matrix(box_office, nrow = 3, byrow = TRUE,
                           dimnames = list(c("A New Hope", "The Empire Strikes Back", "Return of the Jedi"), 
                                           c("US", "non-US")))

# Berechnen Sie die weltweiten Kassenzahlen
worldwide_vector <- rowSums(star_wars_matrix)
```

*** =sct
```{r}
msg <- "Ändern Sie nicht die vorgegebenen Variablen `box_office_all` und `star_wars_matrix`!"
test_object("box_office", undefined_msg = msg, incorrect_msg = msg)
test_object("star_wars_matrix", undefined_msg = msg, incorrect_msg = msg)
test_object("worldwide_vector", incorrect_msg = "Rufen Sie `rowSums()` in `star_wars_matrix` auf und speichern Sie das Ergebnis in `worldwide_vector`.")
success_msg("Gut gemacht! Gehen Sie zur nächsten Übung.")
```


--- type:NormalExercise xp:100 skills:1 key:86b87a8545
## Hinzufügen einer Spalte für die weltweite Kinokassen

In der vorherigen Übung berechneten Sie die Vektoren, die die Belege für die weltweite Kassenzahlen für jeden der drei Star Wars Filme enthielten. Jedoch ist dieser Vektor noch nicht ein Teil von `star_wars_matrix`.

Sie können eine Spalte oder auch mehrere Spalten einer Matrix mit der Funktion [`cbind()`](http://www.rdocumentation.org/packages/base/functions/cbind) hinzufügen, die die Matrizen und/oder Vektoren durch Spalten zusammenführt. Zum Beispiel:

```
big_matrix <- cbind(matrix1, matrix2, vector1 ...)
```

*** =instructions
Fügen Sie `worldwide_vector` als eine neue Spalte der Matrix `star_wars_matrix` zu und weisen Sie die Ergebnisse der `all_wars_matrix` zu. Verwenden Sie die Funktion [`cbind()`](http://www.rdocumentation.org/packages/base/functions/cbind).

*** =hint
In dieser Übung sollten Sie die zwei Variablen `cbind()` : `star_wars_matrix` and `worldwide_vector`, in dieser Reihenfolge übergeben. Weisen Sie das Ergbenis der `all_wars_matrix` zu.

*** =pre_exercise_code
```{r}
# no pec
```

*** =sample_code
```{r}
# Konstruieren Sie star_wars_matrix
box_office <- c(460.998, 314.4, 290.475, 247.900, 309.306, 165.8)
star_wars_matrix <- matrix(box_office, nrow = 3, byrow = TRUE,
                           dimnames = list(c("A New Hope", "The Empire Strikes Back", "Return of the Jedi"), 
                                           c("US", "non-US")))

# Die weltweite Kassenzahlen
worldwide_vector <- rowSums(star_wars_matrix)

# Fügen Sie die neue Variable worldwide_vector als Spalte der star_wars_matrix hinzu
all_wars_matrix <- 
```

*** =solution
```{r}
# Konstruieren Sie star_wars_matrix
box_office <- c(460.998, 314.4, 290.475, 247.900, 309.306, 165.8)
star_wars_matrix <- matrix(box_office, nrow = 3, byrow = TRUE,
                           dimnames = list(c("A New Hope", "The Empire Strikes Back", "Return of the Jedi"), 
                                           c("US", "non-US")))

# Die weltweite Kassenzahlen
worldwide_vector <- rowSums(star_wars_matrix)

# Fügen Sie die neue Variable worldwide_vector als Spalte der star_wars_matrix hinzu
all_wars_matrix <- cbind(star_wars_matrix, worldwide_vector)
```

*** =sct
```{r}
msg <- "Ändern Sie nicht die vorgegebenen Variablen `box_office_all` und `star_wars_marix`!"
test_object("box_office", undefined_msg = msg, incorrect_msg = msg)
test_object("star_wars_matrix", undefined_msg = msg, incorrect_msg = msg)
test_object("worldwide_vector",
            incorrect_msg = "Speichern Sie das Ergebnis von `rowSums(star_wars_matrix)` in `worldwide_vector`.")

msg <- "Haben Sie `cbind()` richtig verwendet, um `worldwide_vector` der `star_wars_matrix` hinzuzufügen? Sie sollten `star_wars_matrix` und `world_wide_vector` mit `cbind()`, in dieser Reihenfolge übergeben. Die resultierende Matrix `all_wars_matrix` sollte aus drei Zeilen und drei Spalten bestehen."
test_object("all_wars_matrix", incorrect_msg = msg)
success_msg("Gute Arbeit! Nachdem Sie eine Spalte der Matrix hinzugefügt haben, ist der nächste logische Schritt das Hinzufügen der Zeilen. Erfahren Sie wie es funktioniert in der nächsten Übung.");
```


--- type:NormalExercise xp:100 skills:1 key:bcadb29139
## Hinzufügen einer Zeile

Genau wie jede Aktion eine Reaktion hat, hat jede [`cbind()`](http://www.rdocumentation.org/packages/base/functions/cbind) eine [`rbind()`](http://www.rdocumentation.org/packages/base/functions/cbind). (Zugegeben, unsere Metaphern sind ziemlich schlecht.)

Ihr R Workspace, in dem alle Variablen 'live' definiert sind ([prüfen Sie, was ein Workspace ist](http://www.statmethods.net/interface/workspace.html)), wurde bereits initialisiert und enthält zwei Matrizen:

- `star_wars_matrix` , die wir alle zusammen mit den Daten der ersten Trilogie verwendet haben
- `star_wars_matrix2`, mit ähnlichen Daten für die zweite Trilogie

Geben Sie die Namen dieser Matrizen in der Konsole ein und drücken Sie auf Enter, wenn Sie einen genaueren Blick haben wollen. Wenn Sie den Inhalt des Workspaces prüfen möchten, können Sie `ls()` in der Konsole eingeben.

*** =instructions
Verwenden Sie `rbind()`, um `star_wars_matrix` und `star_wars_matrix2` in dieser Reihenfolge zusammenzufassen. Weisen Sie die resultierende Matrix `all_wars_matrix` zu.

*** =hint
Verbinden Sie zwei Matrizen zusammen, wie diese hier:
```
rbind(matrix1, matrix2)
```
Weisen Sie das Ergebnis der `all_wars_matrix` zu.


*** =pre_exercise_code
```{r}
# Konstruieren Sie matrix
box_office_all <- c(461, 314.4, 290.5, 247.9, 309.3, 165.8)
movie_names <- c("A New Hope","The Empire Strikes Back","Return of the Jedi")
col_titles <- c("US","non-US")
star_wars_matrix <- matrix(box_office_all, nrow = 3, byrow = TRUE, dimnames = list(movie_names, col_titles))

# Konstruieren Sie matrix2
box_office_all2 <- c(474.5, 552.5, 310.7, 338.7, 380.3, 468.5)
movie_names2 <- c("The Phantom Menace", "Attack of the Clones", "Revenge of the Sith")
star_wars_matrix2 <- matrix(box_office_all2, nrow=3, byrow = TRUE, dimnames = list(movie_names2, col_titles))

# Entfernen Sie alle mit Ausnahme all_wars_matrix
rm(box_office_all)
rm(movie_names)
rm(col_titles)
rm(box_office_all2)
rm(movie_names2)
```

*** =sample_code
```{r}
# star_wars_matrix und star_wars_matrix2 sind im Arbeitsbereich verfügbar
star_wars_matrix  
star_wars_matrix2 

# Kombinieren Sie beide Star Wars Triologien in eine Matrix
all_wars_matrix <- 
```

*** =solution
```{r}
# star_wars_matrix und star_wars_matrix2 sind im Arbeitsbereich verfügbar
star_wars_matrix  
star_wars_matrix2 

# Kombinieren Sie beide Star Wars Triologien in eine Matrix
all_wars_matrix <- rbind(star_wars_matrix, star_wars_matrix2)
```

*** =sct
```{r}
msg = "Setzen Sie die Variablen nicht außer Kraft, die für Sie im Arbeitsbereich (`star_wars_matrix` und `star_wars_matrix2`) definiert worden sind."
test_object("star_wars_matrix", eq_condition = "equal", undefined_msg = msg, incorrect_msg = msg)
test_object("star_wars_matrix2", eq_condition = "equal", undefined_msg = msg, incorrect_msg = msg)
test_object("all_wars_matrix", incorrect_msg = "Haben Sie `rbind()` korrekt verwendet, um `all_wars_matrix()` zu erstellen? `rbind()` sollte zwei Argumente: `star_wars_matrix` und `star_wars_matrix2`, in dieser Reihenfolge haben.")

success_msg("Wunderbar! Fahren Sie mit der nächsten Übung fort und sehen Sie, wie Sie diese Ergebnisse mit der Funktion `rbind()` und der Funktion `colSums()` kombinieren können!")
```


--- type:NormalExercise xp:100 skills:1 key:1bfe5ae096
## Die Gesamteinnahmen der Kinokassen für die gesamte Saga

Genau wie jedes [`cbind()`](http://www.rdocumentation.org/packages/base/functions/cbind) ein [`rbind()`](http://www.rdocumentation.org/packages/base/functions/cbind) hat, hat jedes [`colSums()`](http://www.rdocumentation.org/packages/base/functions/colSums) ein [`rowSums()`](http://www.rdocumentation.org/packages/base/functions/colSums). Ihr R Workspace enthält bereits die `all_wars_matrix`, die Sie in der vorherigen Übung konstruiert hatten; geben Sie `all_wars_matrix` ein, um einen weiteren Blick zu haben. Lassen Sie uns die Gesamteinnahmen der Kinokassen für die gesamte Saga berechnen.

*** =instructions
- Berechnen Sie die Gesamteinnahmen für die USA und Non-USA Region und weisen Sie sie dem `total_revenue_vector` zu. Sie können die Funktion [`colSums()`](http://www.rdocumentation.org/packages/base/functions/colSums) verwenden.
- Geben Sie `total_revenue_vector`, um einen anderen Blick auf die Ergebnisse zu haben.

*** =hint
Sie sollten die Funktion [`colSums()`](http://www.rdocumentation.org/packages/base/functions/colSums) mit `star_wars_matrix` als ein Argument verwenden, um die Gesamtkassen pro Region zu finden.

*** =pre_exercise_code
```{r}
load(url("http://s3.amazonaws.com/assets.datacamp.com/course/intro_to_r/all_wars_matrix.RData"))
```

*** =sample_code
```{r}
# all_wars_matrix ist in Ihrem Arbeitsbereich verfügbar
all_wars_matrix

# Gesamteinnahmen für USA und Non-USA
total_revenue_vector <- 
  
# Geben Sie total_revenue_vector aus
```

*** =solution
```{r}
# all_wars_matrix ist in Ihrem Arbeitsbereich verfügbar
all_wars_matrix

# Gesamteinnahmen für USA und Non-USA
total_revenue_vector <- colSums(all_wars_matrix)

# Geben Sie total_revenue_vector aus
total_revenue_vector
```

*** =sct
```{r}
msg = "Verändern Sie nicht den Inhalt von `all_wars_matrix`; sie wurde bereit im Arbeitsbereich für Sie erstellt."
test_object("all_wars_matrix", eq_condition = "equal", undefined_msg = msg, incorrect_msg = msg)
test_function("colSums", "x", incorrect_msg = "Haben Sie die Funktion `colSums()` auf all_wars_matrix verwendet?")
test_object("total_revenue_vector",
            incorrect_msg = "Haben Sie das richtige Ergebnis von `colSums(all_wars_matrix)` dem `total_revenue_vector` zugewiesen?")
test_output_contains("total_revenue_vector", incorrect_msg = "Vergessen Sie die Ausgabe von `total_revenue_vector` nicht!")
success_msg("Bellissimo! Gehen Sie zur nächsten Übung.")
```


--- type:NormalExercise xp:100 skills:1 key:41d9d69713
## Auswahl der Matrixelemente

Ähnlich wie Vektoren, können Sie die eckigen Klammern `[ ]` verwenden, um ein oder mehrere Elemente aus einer Matrix auszuwählen. Während Vektoren eine Dimension haben, haben Matrizen zwei Dimensionen. Sie sollten daher ein Komma zum Trennen verwenden, was Sie aus den Reihen und den Spalten auswählen wollen. Zum Beispiel:

- `my_matrix[1,2]` wählt das Element in der ersten Reine und zweiten Spalte.
- `my_matrix[1:3,2:4]` ergibt in einer Matrix mit den Daten in den Zeilen 1, 2, 3 und Spalten 2, 3, 4.

Wenn Sie alle Elemente einer Zeile oder einer Spalte auswählen möchten, wird keine Zahl vor oder nach dem Komma benötigt, bzw.:

- `my_matrix[,1]` wählt alle Elemente der ersten Spalte aus
- `my_matrix[1,]` wählt alle Elemente der ersten Zeile aus

Zurück zu Star Wars mit diesem neu erworbenen Wissen! Wie in der vorherigen Übung ist `all_wars_matrix` in Ihrem Arbeitsbereich verfügbar.

*** =instructions
- Wählen Sie die Non-USA-Einnahmen für alle Filme (die gesamte zweite Spalte von `all_wars_matrix`), speichern Sie das Ergebnis als `non_us_all`.
- Verwenden Sie `mean()` für `non_us_all`, um die durchschnittlichen Einnahmen von Non-USA für alle Filme zu berechnen. Geben Sie einfach das Ergebnis aus.
- Dieses Mal wählen Sie die Non-USA Einnahmen für die ersten zwei Filme in `all_wars_matrix`. Speichern Sie das Ergebnis als `non_us_some`.
- Verwenden Sie wieder `mean()`, um den Durchschnit der Werte in `non_us_some` auszugeben.

*** =hint
Sie können die gesamte zweite Spalte einer Matrix `my_matrix` mit `my_matrix[,2]` wählen.

*** =pre_exercise_code
```{r}
load(url("http://s3.amazonaws.com/assets.datacamp.com/course/intro_to_r/all_wars_matrix.RData"))
```

*** =sample_code
```{r}
# all_wars_matrix ist in Ihrem Arbeitsbereich verfügbar
all_wars_matrix

# Wählen Sie die Non-USA-Einnahmen für alle Filme
non_us_all <- 
  
# Durchschnittliche Non-USA-Einnahmen

  
# Wählen Sie die Non-USA für die ersten zwei Filme
non_us_some <- 
  
# Durchschnittliche Non-USA-Einnahmen für die ersten zwei Filme

```

*** =solution
```{r}
# all_wars_matrix ist in Ihrem Arbeitsbereich verfügbar
all_wars_matrix

# Wählen Sie die Non-USA-Einnahmen für alle Filme
non_us_all <- all_wars_matrix[,2]
  
# Durchschnittliche Non-USA-Einnahmen
mean(non_us_all)
  
# Wählen Sie die Non-USA für die ersten zwei Filme
non_us_some <- all_wars_matrix[1:2,2]
  
# Durchschnittliche Non-USA-Einnahmen für die ersten zwei Filme
mean(non_us_some)
```

*** =sct
```{r}
msg = "Ändern Sie nicht den Inhalt von `all_wars_matrix`; diese Matrix wurde bereits für Sie in Ihrem Arbeitsbereich erstellt."
test_object("all_wars_matrix", undefined_msg = msg, incorrect_msg = msg)

test_object("non_us_all",
            incorrect_msg = "Haben Sie `non_us_all` die gesamte zweite Spalte von `all_wars_matrix` zugewiesen? Sie können `[, 2]` verwenden, um dies zu tun!")
test_output_contains("mean(non_us_all)",
                     incorrect_msg = "Haben Sie den Durchschnitt der Werte in `non_us_all` durch `mean(non_us_all)` berechnet? Einfach das Ergbenis ausgeben.")
test_object("non_us_some",
            incorrect_msg = " Haben Sie `non_us_some` die Non-USA-Einnahmen für die ersten zwei Filme zugewiesen? Sie können `[1:2,2]` verwenden, um dies zu tun!")
test_output_contains("mean(non_us_some)",
                     incorrect_msg = "Haben Sie den Durchschnitt der Werte in `non_us_some` durch `mean(non_us_some)` berechnet? Einfach das Ergebnis ausgeben.")
success_msg("Gut! Weiter zur nächsten Übung.")
```


--- type:NormalExercise xp:100 skills:1 key:c81c656f06
## Rechnen mit Matrizen

Ähnlich wie Sie es bei den Vektoren gelernt haben, gibt es auch bei den Matrizen in R Standardoperatoren, wie `+`, `-`, `/`, `*`, usw., die in einer elementweisen Art mit Matrizen arbeiten.

Zum Beispeil: `2 * my_matrix` multipliziert jedes Element von `my_matrix` mal zwei.

Als neu eingestellter Datenanalyst für Lucasfilm ist es Ihre Aufgabe herauszufinden, wie viele Besucher in jedem Film aus jeden geografischen Bereich kamen. Sie haben schon die Gesamteinnahmen in `all_wars_matrix`. Angenommen der Preis pro Ticket lag bei 5 Dollar. Teilen Sie einfach die Kasseneinnahmen durch die Ticketpreise, dann ergibt sich die Anzahl der Besucher.

*** =instructions
- Teilen Sie `all_wars_matrix` durch 5, geben Sie die Anzahl der Besucher in Millionen an. Weisen Sie die resultierende Matrix `visitors` zu.
- Geben Sie `visitors` aus, so dass Sie einen Blick darauf werfen können.
.

*** =hint
Die Anzahl der Besucher ist gleich zu `all_wars_matrix` geteilt durch 5.

*** =pre_exercise_code
```{r}
load(url("http://s3.amazonaws.com/assets.datacamp.com/course/intro_to_r/all_wars_matrix.RData"))
``` 

*** =sample_code
```{r}
# all_wars_matrix ist in Ihrem Arbeitsbereich verfügbar
all_wars_matrix

# Schätzen Sie die Besucher
visitors <- 
  
# Geben Sie die Schätzung in der Konsole aus

```

*** =solution
```{r}
# all_wars_matrix ist in Ihrem Arbeitsbereich verfügbar
all_wars_matrix

# Schätzen Sie die Besucher
visitors <- all_wars_matrix / 5

# Geben Sie die Schätzung in der Konsole aus
visitors
```

*** =sct
```{r}
msg = "Ändern Sie nicht den Inhalt von `all_wars_matrix`; diese Matrix wurde bereits für Sie in Ihrem Arbeitsbereich erstellt."
test_object("all_wars_matrix", undefined_msg = msg, incorrect_msg = msg)

test_object("visitors",
            incorrect_msg = "Es sieht so aus, dass `visitors` nicht korrekt ist. Teilen Sie einfach `all_wars_matrix` durch 5 und speichern Sie die resultierende Matrix als `visitors`.")
test_output_contains("visitors", incorrect_msg = "Vergessen Sie nicht `visitors` auszugeben, so dass Sie einen Blick darauf werfen können.")
success_msg("Toll! Was sagen Ihnen diese Ergebnisse? Erstaunliche 92 Millionen Menschen gingen in die USA Kinos, um A New Hope zu sehen! Gehen Sie zur nächsten Übung.")
```


--- type:NormalExercise xp:100 skills:1 key:1e0b39d6e9
## Rechnen mit Matrizen (2) 

Genau wie `2 * my_matrix` jedes Element von `my_matrix` mit zwei multipliziert, erstellt `my_matrix1 * my_matrix2` eine Matrix, in der jedes Element ein Produkt der entsprechenden Elemente in `my_matrix1` und `my_matrix2` ist. 

Nach einem Blick auf das Ergebnis der vorherigen Übung, weist der Chef darauf hin, dass die Ticketpreise über die Zeit gestiegen sind. Er bittet darum, die Analyse basierend auf den Preisen zu wiederholen, die Sie in `ticket_prices_matrix` finden können (Quelle: Imagination).

_Diejenigen, die mit Matrizen vertraut sind, sollten beachten, dass dies nicht die Standard-Matrix-Multiplikation sein sollte. Sie sollten in R `%*%` verwenden._

*** =instructions
- Teilen Sie `all_wars_matrix` durch `ticket_prices_matrix`, um die geschätzte Anzahl an USA und Non-USA Besuchern für die sechs Filme zu bekommen. Weisen Sie das Ergebnis `visitors` zu.
- Von der Matrix `visitors` wählen Sie die gesamte erste Spalte und stellen Sie die Anzahl an Besuchern in den USA dar. Speichern Sie diese Auswahl als `us_visitors`.
- Berechnen Sie die durchschnittliche Anzahl der USA Besucher; geben Sie das Ergebnis aus.

*** =hint
- Sie können die Funktion `mean()` verwenden, um den Mittelwert des Inputs der Funktion zu berechnen.
- Um die Besucheranzahl in den USA zu erhalten, wählen Sie die erste Spalte von `visitors` mit `visitors[ ,1]` aus.

*** =pre_exercise_code
```{r}
load(url("http://s3.amazonaws.com/assets.datacamp.com/course/intro_to_r/all_wars_matrix.RData"))
movie_names <- c("A New Hope","The Empire Strikes Back","Return of the Jedi", "The Phantom Menace", "Attack of the Clones", "Revenge of the Sith")
col_titles <- c("US","non-US")
ticket_prices_matrix <- matrix(c(5, 5, 6, 6, 7, 7, 4, 4, 4.5, 4.5, 4.9, 4.9), nrow = 6, byrow = TRUE, dimnames = list(movie_names,col_titles))
```

*** =sample_code
```{r}
# all_wars_matrix und ticket_prices_matrix sind im Arbeitsbereich verfügbar
all_wars_matrix
ticket_prices_matrix

# Schätzen Sie die Besucheranzahl
visitors <- 

# USA Besucher
us_visitors <- 

# Durchschnittliche Anzahl der USA Besucher

```

*** =solution
```{r}
# all_wars_matrix und ticket_prices_matrix sind im Arbeitsbereich verfügbar
all_wars_matrix
ticket_prices_matrix

# Schätzen Sie die Besucheranzahl
visitors <- all_wars_matrix / ticket_prices_matrix

# USA Besucher
us_visitors <- visitors[ ,1]

# Durchschnittliche Anzahl der USA Besucher
mean(us_visitors)
```

*** =sct
```{r}
msg <- "Ändern Sie nicht den Inhalt von `all_wars_matrix`; diese Matrix wurde bereits für Sie in Ihrem Arbeitsbereich erstellt."
test_object("all_wars_matrix", undefined_msg = msg, incorrect_msg = msg)
test_object("ticket_prices_matrix", undefined_msg = msg, incorrect_msg = msg)

test_object("visitors",
            incorrect_msg = "Haben Sie die Matrix `visitors` richtig erstellt? Sie sollen `all_wars_matrix` durch `ticket_prices_matrix` teilen, um dorthin zu gelangen.")
test_object("us_visitors", incorrect_msg = "Um `us_visitors` zu erstellen, sollten Sie die gesamte erste Spalte von `visitors` richtig gewählt haben. Sie können dafür `[,1]` verwenden!")
test_output_contains("mean(us_visitors)", incorrect_msg = "Nach dem Erstellen von `us_visitors`, können Sie mit `mean()` die durschnittliche Anzahl an Beschuchern in den USA berechnen. Stellen Sie sicher, das Ergebnis auszugeben.")

success_msg(" Es ist Tatsache: Die R Macht ist mit Ihnen! Diese Übung schließt das Kapitel über Matrizen. Nächster Halt auf Ihrer Reise durch die R Sprache: Faktoren.")
```


