--- 
title_meta  : Kapitel 5
title       : Dataframe
description : Die meisten Datensätze, mit denen Sie arbeiten, werden als Dataframes gespeichert. Am Ende dieses auf R Grundlagen ausgerichteten Kapitels, werden Sie in der Lage sein, einen Dataframe zu erstellen, interessante Teile aus einem Dataframe auszuwählen und einen Dataframe nach bestimmen Variablen zu ordnen.  

--- type:NormalExercise xp:100 skills:1 key:7f95849020a2563168920409022ce7bed20835b5
## Was ist ein Dataframe?

Können Sie sich an das Kapitel über Matrizen erinnern, in dem Sie gelernt haben, dass alle Elemente, die Sie in eine Matrix platzieren, vom gleichen Typ sein sollten? In Ihrem damaligen Datensatz waren nur numerische Elemente enthalten. 

Wenn Sie eine Marktforschungsstudie durchführen, werden Sie oft auf Fragen, wie diese stoßen:

- 'Sind Sie verheiratet?' oder 'ja/nein' Fragen (`logical`)
- 'Wie alt sind Sie?' (`numeric`)
- 'Was ist Ihre Meinung zu diesem Produkt?' oder andere 'offene' Fragen (`character`)
- ...

Die Antworten auf die oben formulierten Fragen ergeben einen Datensatz von verschiedenen Datenarten. Sie werden sich oft dabei erwischen, wie Sie mit Datensätzen arbeiten, die unterschiedliche Datentypen enthalten. 

Ein Dataframe erfasst die Variablen eines Datensatzes als Spalten und die Beobachtungen als Zeilen. Dies wird ein vertrautes Konzept für jene sein, die von anderen statistischen Softwarepaketen, wie SAS oder SPSS kommen.

*** =instructions
Klicken Sie auf 'Antwort abschicken'. Die Daten aus dem eingebauten Beispiel Dataframe [`mtcars`](http://www.rdocumentation.org/packages/datasets/functions/mtcars) werden in der Konsole ausgegeben.

*** =hint
Klicken Sie einfach auf 'Antwort abschicken' und erleben Sie die Magie!

*** =pre_exercise_code
```{r}
# no pec
```

*** =sample_code
```{r}
# Geben Sie den eingebauten R Dataframe aus
mtcars 
```

*** =solution
```{r}
# Geben Sie den eingebauten R Dataframe aus
mtcars 
```

*** =sct
```{r}
test_output_contains("mtcars", incorrect_msg = "Ändern Sie nicht den Code. Stellen Sie sicher, dass Sie `mtcars` ausgeben.")
success_msg("Sehr gut! Bitte machen Sie mit der nächsten Übung weiter.")
```


--- type:NormalExercise xp:100 skills:1 key:3d0e64ecf5f69521ee538ecc713caa02b8b0ec46
## Schnell, werfen Sie einen Blick auf Ihren Datensatz

Wow, das sind viele Autos! 

Das Arbeiten mit großen Datensätzen ist nicht ungewöhnlich bei Datenanalysen. Wenn Sie mit (sehr) großen Datensätzen und Dataframes arbeiten, dann ist Ihre erste Aufgabe als Datenanalyst ein klares Verständnis ihrer Struktur und Hauptelemente zu entwickeln. Daher ist es oft sinnvoll, nur einen Teil des gesamten Datensatzes zu zeigen.

Wie wird das in R gemacht? Nun, die Funktion [`head()`](http://www.rdocumentation.org/packages/utils/functions/head) ermöglicht es Ihnen die ersten Beobachtungen von Ihrem Dataframe zu zeigen. 
Ähnlich ist die Funktion [`tail()`](http://www.rdocumentation.org/packages/utils/functions/head), welche die letzten Beobachtungen in Ihrem Datensatz ausgibt. 

Beide Funktionen [`head()`](http://www.rdocumentation.org/packages/utils/functions/head)
und [`tail()`](http://www.rdocumentation.org/packages/utils/functions/head) geben eine oberste Zeile, genannt 'header' aus, welche die Namen der verschiedenen Variablen in Ihrem Datensatz enthält. 

*** =instructions
Wenden Sie [`head()`](http://www.rdocumentation.org/packages/utils/functions/head) auf den [`mtcars`](http://www.rdocumentation.org/packages/datasets/functions/mtcars) Datensatz an, um einen Blick auf die Kopfzeile und die ersten Beobachtungen zu werfen.

*** =hint
`head(mtcars)` wird die ersten Beobachtungen des Dataframes `mtcars` zeigen.

*** =pre_exercise_code
```{r}
# no pec
```

*** =sample_code
```{r}
# Rufen Sie head() von mtcars ab

```

*** =solution
```{r}
# Rufen Sie head() von mtcars ab
head(mtcars)
```

*** =sct
```{r}
test_function("head", "x", incorrect_msg = "Haben Sie `mtcars` richtig der Funktion `head()` übergeben?")
test_output_contains("head(mtcars)", incorrect_msg = "Geben Sie einfach das Ergebnis des `head()` Abrufs aus. Eine Zuweisung dieser neuen Variable ist nicht nötig.")
success_msg("Wunderbar! Also, was haben wir in diesem Datensatz? Zum Beispiel, `hp`, was für die Leistung des Autos steht; die Datsun hat die niedrigste Pferdestärke der 6 Autos, die angezeigt werden. Für einen vollständigen Überblick über die Bedeutung der Variablen, geben Sie `?mtcars` in der Konsole ein und lesen Sie sich die Hilfeseite durch. Bitte fahren Sie mit der nächsten Übung fort!");
```


--- type:NormalExercise xp:100 skills:1 key:f4d5b1a2c4aef31645fc7e3505e699fb6e48f3e6
## Werfen Sie einen Blick auf die Struktur

Eine andere oft verwendete Methode, um einen schnellen Überblick über Ihre Daten zu bekommen, ist die Funktion [`str()`](http://www.rdocumentation.org/packages/utils/functions/str).
Diese Funktion [`str()`](http://www.rdocumentation.org/packages/utils/functions/str) zeigt Ihnen die Struktur ihres Datensatzes. Für einen Dataframe bekommen Sie:

- Die Gesamtzahl der Beobachtungen (z.B. 32 Fahrzeugtypen)
- Die Gesamtzahl der Variablen (z.B. 11 Automerkmale)
- Eine vollständige Liste der Variablennamen (z.B. `mpg`, `cyl` ... )
- Den Datentyp jeder Variable (z.B. `num`)
- Die ersten Beobachtungen

Die Anwendung der Funktion [`str()`](http://www.rdocumentation.org/packages/utils/functions/str) wird oft das Erste sein, was Sie machen, wenn Sie einen neuen Datensatz oder Dataframe erhalten. Es ist eine gute Möglichkeit, um vor der wirklichen Analyse mehr Einblick in Ihre Daten, zu bekommen.  

*** =instructions
Untersuchen Sie die Struktur von [`mtcars`](http://www.rdocumentation.org/packages/datasets/functions/mtcars). Stellen Sie sicher, dass Sie die gleichen Zahlen, Variablen und Datentypen sehen, wie oben erwähnt. 

*** =hint
Verwenden Sie die Funktion [`str()`](http://www.rdocumentation.org/packages/utils/functions/str) für [`mtcars`](http://www.rdocumentation.org/packages/datasets/functions/mtcars).

*** =pre_exercise_code
```{r}
# no pec
```

*** =sample_code
```{r}
# Untersuchen Sie die Struktur von mtcars
```

*** =solution
```{r}
# Untersuchen Sie die Struktur von mtcars
str(mtcars)
```

*** =sct
```{r}
test_output_contains("str(mtcars)", incorrect_msg = "Haben Sie `str()` richtig auf `mtcars` abgerufen?")
success_msg("Gute Arbeit! Können Sie alle Informationen finden, die in der Aufgabe gelistet sind? Bitte machen Sie mit der nächsten Übung weiter.")
```


--- type:NormalExercise xp:100 skills:1 key:df0b89706d90526b3c0bbe15e400b74cbd900704
## Erstellen eines Dataframes

Da es halb so viel Spaß macht vorhandene Datensätze zu verwenden, erstellen Sie Ihre eigenen Datensätze. Der Rest des Kapitels basiert auf Ihrem persönlich entwickelten Datensatz. Setzen Sie Ihr Jet-Pack auf, es wird Zeit für eine Weltraumforschung! 

Als erstes Ziel möchten Sie einen Dataframe konstruieren, der die wichtigsten Merkmale der acht Planten in unserem Sonnensystem beschreibt. Laut Ihrem guten Freund Buzz, sind die wichtigsten Eigenschaften eines Planeten:

- Die Arten der Planeten (Erdähnlicher Planet oder Gasplanet).
- Der relative Durchmesser eines Planeten zum Durchmesser der Erde
- Die Rotation des Planeten um die Sonne verglichen mit der der Erde
- Ob der Planet Ringe hat oder nicht (TRUE oder FALSE).

Nachdem Sie qualitativ hochwertige Forschung auf [Wikipedia](http://en.wikipedia.org/wiki/Planet) gemacht haben, fühlen Sie sich sicher genug, um die notwendigen Vektoren: `name`, `type`, `diameter`, `rotation` und `rings` zu erzeugen; diese Vektoren wurden bereits auf der rechten Seite codiert. Das erste Element in jedem dieser Vektoren entspricht den ersten Beobachtungen.

Sie konstruieren mit der Funktion [`data.frame()`](http://www.rdocumentation.org/packages/base/functions/data.frame) einen Dataframe. Als Argument übergeben Sie die Vektoren von vorher: sie werden verschiedene Spalten Ihrer Dataframe bekommen. Da alle Spalten die gleiche Länge haben, sollten die Vektoren auch dieselbe Länge haben. Aber vergessen Sie nicht, dass es möglich (und wahrscheinlich) ist, dass sie verschiedene Arten von Daten enthalten.

*** =instructions
Verwenden Sie die Funktion [`data.frame()`](http://www.rdocumentation.org/packages/base/functions/data.frame), um einen Dataframe zu konstruieren. Führen Sie die Vektoren `name`, `type`, `diameter`, `rotation` und `rings` als Argumente an `data.frame()`, in dieser Reihenfolge. Nennen Sie den resultierenden Dataframe `planets_df`.

*** =hint
Ihr `data.frame()` Aufruf beginnt wie folgt:
```
data.frame(planets, type, diameter)
```
Können Sie ihn vervollständigen?

*** =pre_exercise_code
```{r}
# no pec
```

*** =sample_code
```{r}
# Definition von Vektoren
name <- c("Mercury", "Venus", "Earth", "Mars", "Jupiter", "Saturn", "Uranus", "Neptune")
type <- c("Terrestrial planet", "Terrestrial planet", "Terrestrial planet", 
          "Terrestrial planet", "Gas giant", "Gas giant", "Gas giant", "Gas giant")
diameter <- c(0.382, 0.949, 1, 0.532, 11.209, 9.449, 4.007, 3.883)
rotation <- c(58.64, -243.02, 1, 1.03, 0.41, 0.43, -0.72, 0.67)
rings <- c(FALSE, FALSE, FALSE, FALSE, TRUE, TRUE, TRUE, TRUE)

# Erstellen Sie einen Dataframe aus den Vektoren
planets_df <-

```

*** =solution
```{r}
# Definition von Vektoren
name <- c("Mercury", "Venus", "Earth", "Mars", "Jupiter", "Saturn", "Uranus", "Neptune")
type <- c("Terrestrial planet", "Terrestrial planet", "Terrestrial planet", 
          "Terrestrial planet", "Gas giant", "Gas giant", "Gas giant", "Gas giant")
diameter <- c(0.382, 0.949, 1, 0.532, 11.209, 9.449, 4.007, 3.883)
rotation <- c(58.64, -243.02, 1, 1.03, 0.41, 0.43, -0.72, 0.67)
rings <- c(FALSE, FALSE, FALSE, FALSE, TRUE, TRUE, TRUE, TRUE)

# Erstellen Sie einen Dataframe aus den Vektoren
planets_df <- data.frame(name, type, diameter, rotation, rings)
```

*** =sct
```{r}
msg = "Ändern Sie nicht die Definition der Vektoren. Fügen Sie nur einen `data.frame()` hinzu und nennen ihn `planets_df`."
test_object("name", undefined_msg = msg, incorrect_msg = msg)
test_object("type", undefined_msg = msg, incorrect_msg = msg)
test_object("diameter", undefined_msg = msg, incorrect_msg = msg)
test_object("rotation", undefined_msg = msg, incorrect_msg = msg)
test_object("rings", undefined_msg = msg, incorrect_msg = msg)

test_object("planets_df",
            incorrect_msg = "Haben Sie `data.frame()` richtig aufgerufen, um `planets_df` zu erstellen. Innerhalb von `data.frame()`, sollten folgende Vektoren in richtiger Reihenfolge stehen: `name`, `type`, `diameter`, `rotation` und schließlich `rings`.")

success_msg("Gute Arbeit! Machen Sie bitte mit der nächsten Übung weiter. Der nächste logische Schritt, wie Sie bereits wissen, die Inspektion Ihres Dataframes, der soeben erstellt wurde. Bitte gehen Sie zur nächsten Übung.");
```


--- type:NormalExercise xp:100 skills:1 key:c13ea421dd078030a225f49e53a8927ce8fefbe0
## Erstellen eines Dataframes (2)

Der Dataframe `planets_df` sollte 8 Beobachtungen und 5 Variablen haben. Er wurde im Arbeitsbereich zur Verfügung gestellt, so können Sie ihn direkt verwenden.

*** =instructions
Verwenden Sie [`str()`](http://www.rdocumentation.org/packages/utils/functions/str), um die Struktur der neuen `planets_df` Variable zu untersuchen.

*** =hint
`planets_df` ist bereits in Ihrem Arbeitsbereich verfügbar. Der Trick ist einfach `str(planets_df)`.

*** =pre_exercise_code
```{r}
load(url("http://s3.amazonaws.com/assets.datacamp.com/course/intro_to_r/planets.RData"))
```

*** =sample_code
```{r}
# Überprüfen Sie die Struktur von planets_df
```

*** =solution
```{r}
# Überprüfen Sie die Struktur von planets_df
str(planets_df)
```

*** =sct
```{r}
msg = "Entfernen oder überschreiben Sie nicht den Dataframe `planets_df`, der ist bereits in Ihrem Arbeitsbereich verfügbar!"
test_object("planets_df", undefined_msg = msg, incorrect_msg = msg)
test_output_contains("str(planets_df)", incorrect_msg = "Haben Sie die Struktur von `planets_df` richtig angezeigt? Verwenden Sie `str()`, um dies zu tun!")
success_msg("Großartig! Nun, da Sie ein klares Verständnis des Datensatzes `planets_df` haben, ist es Zeit zu lernen, wie Sie die Elemente auswählen können. Erfahren Sie alles darüber in der nächsten Übung!")
```


--- type:NormalExercise xp:100 skills:1 key:8c664726b8a173cda730cbb20a52ac1795d9a0e9
## Auswahl der Dataframe Elemente

Ähnlich wie bei Vektoren und Matrizen wählen Sie die Elemente aus einem Dataframe mit Hilfe von eckigen Klammern `[ ]` aus. Durch das Verwenden eines Kommas, können Sie angeben, welche Zeilen und Spalten Sie auswählen wollen. Zum Beispiel: 

- `my_df[1,2]` wählt den Wert der ersten Zeile aus dem ausgewählten Element in `my_df`.
- `my_df[1:3,2:4]` wählt die Zeilen 1, 2, 3 und Spalten 2, 3, 4 in `my_df` aus.

Manchmal möchten Sie alle Elemente einer Zeile oder einer Spalte wählen. Zum Beispiel: `my_df[1, ]` wählt alle Elemente der ersten Zeile. Lassen Sie uns diese Technik auf `planets_df` anwenden!

*** =instructions
- Von `planets_df` wählen Sie den Durchmesser von Merkur: dies ist der Wert in der ersten Zeile und dritten Spalte. Geben Sie einfach das Ergebnis aus.
- Von `planets_df` wählen Sie alle Daten von Mars (die vierte Zeile) aus. Geben Sie einfach das Ergebnis aus.

*** =hint
Um den Durchmesser von Venus (die zweite Zeile) zu wählen, bräuchten Sie: `planets_df[2,3]`. Was brauchen Sie dann für Merkur?

*** =pre_exercise_code
```{r}
load(url("http://s3.amazonaws.com/assets.datacamp.com/course/intro_to_r/planets.RData"))
```

*** =sample_code
```{r}
# Der Dataframe planets_df von der vorherigen Übung ist bereits geladen

# Geben Sie den Durchmesser von Merkur (Zeile 1, Spalte 3) aus


# Geben Sie die Daten von Mars (gesamte vierte Zeile) aus

```

*** =solution
```{r}
# Der Dataframe planets_df von der vorherigen Übung ist bereits geladen

# Geben Sie den Durchmesser von Merkur (Zeile 1, Spalte 3) aus
planets_df[1,3]

# Geben Sie die Daten von Mars (gesamte vierte Zeile) aus
planets_df[4, ]
```

*** =sct
```{r}
msg = "Entfernen oder überschreiben Sie nicht den Dataframe `planets_df`!"
test_object("planets_df", undefined_msg = msg, incorrect_msg = msg)
test_output_contains("planets_df[1,3]", incorrect_msg = "Haben Sie richtig gewählt und den Durchmesser von Merkur augegeben? Sie können `[1,3]` verwenden.")
test_output_contains("planets_df[4, ]", incorrect_msg = "Haben Sie richtig gewählt und alle Daten von Mars ausgegeben? Sie können `[4,]` verwenden.")
success_msg("Gut! Außer Elemente aus Ihrem Dataframe durch die Indize zu wählen, können Sie auch die Spaltennamen verwenden. Um zu erfahren wie, gehen Sie bitte über zur nächsten Übung.")
```


--- type:NormalExercise xp:100 skills:1 key:faf104fb0c605fd89f048648a4a588200bc89c76
## Auswahl der Dataframe Elemente (2)

Statt Indizes zu verwenden, um Elemente eines Dataframes zu wählen, können Sie auch die Variablennamen verwenden, um Spalten eines Dataframes zu wählen.

Nehmen Sie an, dass Sie die ersten drei Elemente der Spalte `type` wählen wollen. Ein Weg dies zu tun, ist

```
planets_df[1:3,1]
```

Ein möglicher Nachteil dieses Ansatzes ist, dass Sie die Spaltennummer von `type` kennen (oder suchen) müssen, was schwer wird, wenn Sie viele Variablen haben. Es ist oft einfacher den Variablennamen zu benutzen:

```
planets_df[1:3,"type"]
```

*** =instructions
Auswählen und ausgeben der ersten 5 Werte der `"diameter"`Spalte von `planets_df`.

*** =hint
Sie können die ersten fünf Werte mit `planets_df[1:5, ...]` auswählen. Können Sie `...` ausfüllen, dafür müssen Sie nur die Spalte `"diameter"` wählen?

*** =pre_exercise_code
```{r}
load(url("http://s3.amazonaws.com/assets.datacamp.com/course/intro_to_r/planets.RData"))
```

*** =sample_code
```{r}
# Der Dataframe planets_df von der vorherigen Übung ist bereits geladen

# Wählen Sie die ersten 5 Werte von der Spalte Durchmesser aus

```

*** =solution
```{r}
# Der Dataframe planets_df von der vorherigen Übung ist bereits geladen

# Wählen Sie die ersten 5 Werte von der Spalte Durchmesser aus
planets_df[1:5, "diameter"]
```

*** =sct
```{r}
msg = "Entfernen oder überschreiben Sie nicht den Dataframe `planets_df`!"
test_object("planets_df", undefined_msg = msg, incorrect_msg = msg)
test_output_contains("planets_df[1:5, \"diameter\"]", incorrect_msg = "Haben Sie die ersten fünf Werte von der Spalte Diameter richtig ausgewählt und ausgegeben? Sie können `[1:5, \"diameter\"]` verwenden.")
success_msg("Super! Machen Sie bitte mit der nächsten Übung weiter!")
```


--- type:NormalExercise xp:100 skills:1 key:e550ecb6ec45b856e6160ddfbb3d7875998e8365
## Nur Planeten mit Ringen

Sie werden oft eine ganze Spalte auswählen wollen, nämlich eine bestimmte Variable aus einem Dataframe. Wenn Sie zum Beispiel alle Elemente der Variable `diameter` auswählen möchten, können Sie diese beiden Tricks anwenden: 

```
planets_df[,3]
planets_df[,"diameter"]
```

Jedoch gibt es eine Abkürzung. Wenn Ihre Spalten Namen haben, können Sie das `$` Zeichen verwenden:

```
planets_df$diameter
```

*** =instructions
- Verwenden Sie das `$` Zeichen, um die Variable `rings` von `planets_df` auszuwählen. Speichern Sie das Ergebnis als `rings_vector`.
- Geben Sie `rings_vector` aus, um zu sehen, ob Sie es richtiggemacht haben.

*** =hint
`planets_df$diameter` wählt die Spalte `diameter` von `planets_df` aus; was brauchen Sie dann, um die Spalte `rings` zu wählen?

*** =pre_exercise_code
```{r}
load(url("http://s3.amazonaws.com/assets.datacamp.com/course/intro_to_r/planets.RData"))
```

*** =sample_code
```{r}
# planets_df ist bereits in Ihrem Arbeitsbereich geladen

# Wählen Sie die Ringvariablen aus planets_df aus
rings_vector <- 
  
# Geben Sie rings_vector aus
```

*** =solution
```{r}
# planets_df ist bereits in Ihrem Arbeitsbereich geladen

# Wählen Sie die Ringvariablen aus planets_df aus
rings_vector <- planets_df$rings

# Geben Sie rings_vector aus
rings_vector
```

*** =sct
```{r}
msg = "Entfernen oder überschreiben Sie nicht den Dataframe `planets_df`!"
test_object("planets_df", undefined_msg = msg, incorrect_msg = msg)
test_object("rings_vector",
            incorrect_msg = "Haben Sie die richtigen `rings` Variablen aus `planets_df` gewählt? Verwenden Sie `$rings`. Speichern Sie das Ergebnis als `rings_vector`.")
test_output_contains("rings_vector", incorrect_msg = "Vergessen Sie nicht die Ausgabe von `rings_vector`, nachdem Sie ihn erstellt haben!")
success_msg("Großartig! Fahren Sie bitte mit der nächsten Übung fort und entdecken Sie noch eine andere Art der Unterteilung!")
```


--- type:NormalExercise xp:100 skills:1 key:1581bf4667477f274188f4f637ec7fdc73659651
## Nur Planeten mit Ringen (2)

Sie erinnern sich bestimmt noch aus der Schulzeit, dass einige Planeten in unserem Sonnensystem Ringe haben und andere Planeten nicht. Aufgrund anderer Prioritäten zu dieser Zeit (sprich: der Pubertät), können Sie sich nicht an ihre Namen erinnern, geschweige denn an die Rotationsgeschwindigkeit, usw. 

Könnte Ihnen R dabei helfen?

Wenn Sie `rings_vector` in der Konsole eingeben, bekommen Sie:

```
[1] FALSE FALSE FALSE FALSE  TRUE  TRUE  TRUE  TRUE
```

Dies bedeutet, dass die ersten vier Beobachtungen (oder Planeten) keine Ringe (`FALSE`) haben, aber die anderen vier (`TRUE`) schon. Allerdings brauchen Sie sich keinen Überblick über alle Planetennamen, deren Durchmesser usw. zu machen. Lassen Sie uns `rings_vector` verwenden, um die Daten der vier Planeten mit Ringen zu wählen.

*** =instructions
Der Code auf der rechten Seite wählt die Spalte `name` aller Planeten mit Ringen aus. Bearbeiten Sie den Code so, dass statt der Spalte `name`, _all_ Spalten für Planeten mit Ringen ausgewählt sind.

*** =hint
Denken Sie daran die Spalte _all_ auszuwählen. Sie müssen einfach die Spalten innerhalb der `[ ]` leer lassen! Das heißt, Sie benötigen `[rings_vector, ]`.

*** =pre_exercise_code
```{r}
load(url("http://s3.amazonaws.com/assets.datacamp.com/course/intro_to_r/planets.RData"))
rings_vector <- planets_df$rings
```

*** =sample_code
```{r}
# planets_df und rings_vector sind bereits in Ihrem Arbeitsbereich geladen

# Passen Sie den Code an, um alle Spalten der Planeten mit Ringen zu wählen
planets_df[rings_vector, "name"]
```

*** =solution
```{r}
# planets_df und rings_vector sind bereits in Ihrem Arbeitsbereich geladen

# Passen Sie den Code an, um alle Spalten der Planeten mit Ringen zu wählen
planets_df[rings_vector, ]
```

*** =sct
```{r}
msg <- "Entfernen oder überschreiben Sie nicht den Dataframe `planets_df`!"
test_object("planets_df", undefined_msg = msg, incorrect_msg = msg)
test_object("rings_vector", undefined_msg = msg, incorrect_msg = msg)
test_output_contains('planets_df[rings_vector, ]', incorrect_msg = "Haben Sie den Code richtig bearbeitet, um die Spalte _all_ für die Planeten mit Ringen zu wählen? Sie können `planets_df[rings_vector, ]` verwenden. Stellen Sie sicher, dass sich hier ein Komma befindet. Das ist entscheidend!")
success_msg("Wunderbar! Dies ist eine mühsame Lösung. Die nächste Übung zeigt Ihnen, wie man es auf eine prägnante Art und Weise hinbekommt.")
```


--- type:NormalExercise xp:100 skills:1 key:a4a8b72a74097196eb2f8a28b056987aae834565
## Nur Planeten mit Ringen, aber kürzer

Was genau haben Sie in der vorherigen Übung gelernt? Sie haben eine Teilmenge von den Dataframes (`planets_df`) ausgewählt, auf der Grundlage, ob eine bestimmte Bedingung erfüllt ist (rings oder no rings) und Sie haben die relevanten Daten herausgezogen. Ziemlich großartig! Inzwischen flirtet vermutlich die NASA mit Ihrem Lebenslauf ;-). 

Nun lassen Sie uns eine Ebene nach oben gehen und verwenden die Funktion [`subset()`](http://www.rdocumentation.org/packages/base/functions/subset). 
Sie sollten die Funktion [`subset()`](http://www.rdocumentation.org/packages/base/functions/subset) als Abkürzung sehen, weil sie das gleiche tut, was Sie auch schon in den vorherigen Übungen gemacht haben.

```
subset(my_df, subset = some_condition)
``` 

Das erste Argument von [`subset()`](http://www.rdocumentation.org/packages/base/functions/subset) legt die Datensätze fest, für die Sie eine Teilmenge möchten. Mit dem zweiten Argument, geben Sie R die notwendigen Informationen und Bedingungen, um die korrekte Teilmenge zu wählen. 

Der folgende Code wird genau das gleiche Ergebnis ausgeben, wie in der vorherigen Übung. Nur diesmal brauchen Sie nicht `rings_vector`!

```
subset(planets_df, subset = rings)
``` 

*** =instructions
Verwenden Sie `subset()` auf `planets_df`, um die Planeten zu wählen, die einen Durchmesser kleiner als den der Erde haben. Da die Variable `diameter` ein relatives Maß für den Durchmesser eines Planeten in Relation zu dem der Erde ist, ist ihre Bedingung `diameter < 1`.

*** =hint
`subset(planets_df, subset = ...)` fast gelöst; können Sie die Lücke`...` füllen?

*** =pre_exercise_code
```{r}
load(url("http://s3.amazonaws.com/assets.datacamp.com/course/intro_to_r/planets.RData"))
```

*** =sample_code
```{r}
# planets_df ist bereits in Ihrem Arbeitsbereich geladen

# Wählen Sie die Planeten mit einem Durchmesser < 1

```

*** =solution
```{r}
# planets_df ist bereits in Ihrem Arbeitsbereich geladen

# Wählen Sie die Planeten mit dem Durchmesser < 1
subset(planets_df, subset = diameter < 1)
```

*** =sct
```{r}
msg = "Entfernen oder überschreiben Sie nicht den Dataframe `planets_df`!"
test_object("planets_df", undefined_msg = msg, incorrect_msg = msg)
test_correct({
  test_output_contains("subset(planets_df, subset = diameter < 1)", incorrect_msg = "Haben Sie innerhalb von `subset = ...` richtig angegeben, den Teil innerhalb von `subset()`. Die Bedingung ist in diesem Fall `diameter < 1`. Geben Sie einfach das Ergebnis aus.")  
}, {
  test_function("subset", args = "x", 
                not_called_msg = "Achten Sie darauf die Funktion `subset()` zu verwenden, um die Auswahl zu führen!",
                incorrect_msg = "Das erste Argument, das Sie an `subset()` weiterreichen, sollte `planets_df` sein.")
})
success_msg("Sehr gut! Die Funktion `subset()` ist nicht nur prägnanter, sie ist wahrscheinlich auch verständlicher für die Menschen, die Ihren Code lesen. Machen Sie bitte mit der nächsten Übung weiter.");
```


--- type:NormalExercise xp:100 skills:1 key:6a6fe74d3917c37380f7ac616ce084aa7814fb8a
## Sortierung

Die Erstellung von Rankings ist eine der beliebtesten Aktivitäten der Menschhen. Diese Rankings können nützlich (die besten Universitäten der Welt), unterhaltend (die einflussreichsten Filmstarts) oder sinnlos (die besten 007 Doppelgänger) sein.

In der Datenanalyse können Sie ihre Daten nach einer bestimmten Variablen im Datensatz sortieren. In R wird dies mit der Hilffunktion [`order()`](http://www.rdocumentation.org/packages/base/functions/order) getan. 

[`order()`](http://www.rdocumentation.org/packages/base/functions/order) ist eine Funktion, die Ihnen die Rangposition jedes Element gibt, wenn es auf eine Variable, wie ein Vektor angewendet wird, zum Beispiel:

```
> a <- c(100, 10, 1000)
> order(a)
[1] 2 1 3
```

10, welches das zweite Element in `a` ist, ist das kleinste Element. So kommt 2 in der Ausgabe `order(a)` zuerst. 100, welches das erste Element in `a` ist, ist das zweit kleinste Element, somit kommt 1 an zweiter Stelle der Ausgabe von `order(a)`.

Dies bedeutet, dass wir die Ausgabe von `order(a)` verwenden können, um `a` umzugruppieren:
    
```
> a[order(a)]
[1]   10  100 1000
``` 

*** =instructions
Experimentieren Sie mit der Funktion [`order()`](http://www.rdocumentation.org/packages/base/functions/order) in der Konsole. Klicken Sie auf 'Antwort abschicken', wenn Sie bereit sind, fortzufahren.

*** =hint
Spielen Sie einfach mit der Funktion [`order()`](http://www.rdocumentation.org/packages/base/functions/order) in der Konsole!

*** =pre_exercise_code
```{r}
# no pec
```

*** =sample_code
```{r}
# Spielen Sie mit der order Funktion in der Konsole
```

*** =solution
```{r}
# Spielen Sie mit der order Funktion in der Konsole
```

*** =sct
```{r}
success_msg("Sehr gut! Lassen Sie uns die `order()` Funktion verwenden, um die Dataframes zu sortieren!")
```


--- type:NormalExercise xp:100 skills:1 key:fa88b58bf2cf62e0c181dfdcbdd2e1ddeac66807
## Sortierung Ihres Dataframes 

Nun, da Sie die Funktion [`order()`](http://www.rdocumentation.org/packages/base/functions/order) verstehen, können wir damit etwas Nützliches anfangen. Sie möchten Ihren Dataframe neu anordnen, so dass er mit dem kleinsten Planeten beginnt und mit dem größten Planeten endet. Hierfür benötigen Sie eine Sortierung der Spalte `diameter`.

*** =instructions
- Rufen Sie `order()` auf `planets_df$diameter` (die `diameter` Spalte von `planets_df`) ab. Speichern Sie das Ergebnis als `positions`.
- Bilden Sie jetzt `planets_df` mit dem Vektor `positions` als Zeilenindex innerhalb der eckigen Klammern. Behalten Sie alle Spalten. Geben Sie einfach das Ergebnis aus.

*** =hint
- Verwenden Sie `order(planets_df$diameter)`, um `positions` zu erstellen.
- Jetzt können Sie `positions` innerhalb der eckigen Klammern verwenden: `planets_df[...]`; können Sie die Lücke `...` füllen?

*** =pre_exercise_code
```{r}
load(url("http://s3.amazonaws.com/assets.datacamp.com/course/intro_to_r/planets.RData"))
```

*** =sample_code
```{r}
#planets_df ist bereits in Ihrem Arbeitsbereich geladen

# Verwenden Sie order(), um positions zu erstellen
positions <-  

# Verwenden Sie positions, um planets_df zu sortieren

```

*** =solution
```{r}
#planets_df ist bereits in Ihrem Arbeitsbereich geladen

# Verwenden Sie order(), um positions zu erstellen
positions <- order(planets_df$diameter)

# Verwenden Sie positions, um planets_df zu sortieren
planets_df[positions, ]
```

*** =sct
```{r}
msg = "Entfernen oder überschreiben Sie nicht den Dataframe `planets_df`!"
test_object("planets_df", undefined_msg = msg, incorrect_msg = msg)
test_object("positions",
            incorrect_msg = "Haben Sie die richtige `positions` Variable berechnet? Sie können `sort(planets_df$diameter)` verwenden.")
test_output_contains("planets_df[positions,]",
                     incorrect_msg = "Verwenden Sie `planets_df[positions, ]`, um `planets_df` zu sortieren; das Komma innerhalb der eckigen Klammer ist entscheiden!")
success_msg("Wunderbar! Diese Übung schließt das Kapitel über die Dataframes. Denken Sie daran, dass Dataframes in R extrem wichtig sind. Sie werden sie die ganze Zeit brauchen. Eine weitere und sehr häufig verwendete Datenstruktur ist die Liste. Sie wird das nächste Thema in nächsten Kapitel sein!")
```


