--- 
title_meta  : Kapitel 1
title       : Einführung in die Grundlagen
description : "In diesem Kapitel werden Sie Ihre ersten Schritte mit R machen. Sie erfahren, wie man die Konsole als Taschenrechner verwendet und wie man Variablen zuweist. Außerdem lernen Sie die grundlegenden Datentypen in R kennen. Lassen Sie uns starten!"

--- type:NormalExercise xp:100 skills:1 key:15d729634a
## Wie R funktioniert
Auf der rechten Seite geben Sie im Editor den R Code ein, um die Übung zu lösen. Wenn Sie auf den Button "Antwort abschicken" klicken, wird jede Codezeile interpretiert und durch R ausgeführt und Sie erhalten eine Nachricht, ob der von Ihnen erstellte Code richtig war. Ihre Ausgabe des R-Codes wird in der Konsole unten rechts angezeigt.

In R wird die #-Taste genutzt um Kommentare zu kennzeichnen, die Ihnen und anderen R-Nutzern zusätzliche Informationen über den Code bereitstellen. Kommentare werden nicht als R-Code ausgeführt, somit beeinflussen sie die Ergebnisse nicht. Zum Beispiel _Berechnen Sie 3+4_ ist im Editor rechts ein Kommentar.

Sie können die R-Befehle auch direkt in der Konsole ausführen. Dies ist ein guter Weg, um mit R-Code zu experimentieren, da Ihre Eingabe nicht auf Richtigkeit überprüft wird.

*** =instructions
- Im Editor auf der rechten Seite gibt es bereits einige Beispiel-Codes. Erkennen Sie, welche Linien tatsächlich die R Codes und welche Linien die Kommentare sind? 
- Fügen Sie eine Codezeile hinzu, die die Summe von 6 und 12 berechnet und klicken Sie auf den Button "Antwort abschicken".

*** =hint
Fügen Sie eine Zeile R-Code ein, die die Summe von 6 und 12 berechnet, genau wie im Beispielcode demonstriert.

*** =pre_exercise_code
```{r}
# no pec
```

*** =sample_Code
```{r}
# Berechnen Sie 3 + 4
3 + 4

# Berechnen Sie 6 + 12

```

*** =solution
```{r}
# Berechnen Sie 3 + 4
3 + 4

# Berechnen Sie 6 + 12
6 + 12
```

*** =sct
```{r}
test_output_contains("18", incorrect_msg = "Stellen Sie sicher, dass Sie '6 + 12' in einer neuen Zeile eingefügt haben. Starten Sie die Zeile nicht mit einem '#'-Zeichen, ansonsten wird Ihr Code nicht ausgeführt!")
success_msg("Ausgezeichnet! Sehen Sie, wie die Konsole das Ergebnis des R-Codes zeigt? Nun, da Sie mit den Grundzügen vertraut sind, wollen wir uns an die Arbeit mit R machen!")
```

--- type:NormalExercise xp:100 skills:1 key:720745eda5
## Rechnen mit R

In seiner grundlegendsten Form kann R als ein einfacher Rechner verwendet werden. Beachten Sie folgende Rechenoperatoren:

- Addition: `+`
- Subtraktion: `-`
- Multiplikation: `*`
- Division: `/`
- Potenzierung: `^`
- Modulo: `%%`

Die letzten beiden Operatoren benötigen eine Erklärung:
- Der `^` Operator steigert die linke Zahl durch die Macht der rechten Zahl: zum Beispiel `3^2` ist 9.
- Der Operator Modulo liefert den Rest durch die Division der linken Zahl durch die rechte Zahl, zum Beispiel 5 Modulo 3 oder `5 %% 3` ist 2.

Mit diesem Wissen folgen Sie den nachstehenden Anweisungen, um die Übung abzuschließen.

*** =instructions
- Tippen Sie `2^5` in den Editor, um 2 hoch 5 zu berechnen.
- Tippen Sie `28 %% 6` um 28 Modulo 6 zu berechnen.
- Klicken Sie auf 'Antwort abschicken' und schauen Sie sich die R-Ausgabe in der Konsole an.
- Beachten Sie, wie das '#' Symbol in den R-Codes verwendet wird. 

*** =hint
Ein weiteres Beispiel für den Modulo Operator: `9 %% 2` gleich `1`.

*** =pre_exercise_code
```{r}
# no pec
```

*** =sample_code
```{r}
# Addition
5 + 5 

# Subtraktion
5 - 5 

# Multiplikation
3 * 5

 # Division
(5 + 5) / 2 

# Potenzierung


# Modulo

```

*** =solution
```{r}
# Addition
5 + 5

# Subtraktion
5 - 5 

# Multiplikation
3 * 5

 # Division
(5 + 5) / 2 

# Potenzierung
2 ^ 5

# Modulo
28 %% 6
```

*** =sct
```{r}
msg = "Entfernen Sie nicht die anderen Rechenbeispiele!"
test_output_contains("2^5", incorrect_msg = "Das Potenzierungsbeispiel ist nicht richtig. Schreiben Sie `2 ^ 5` in eine neue Zeile.")
test_output_contains("28 %% 6", incorrect_msg = "Es scheint ein Problem mit dem Modulo Beispiel zu geben. Schreiben Sie `28 %% 6` in eine neue Zeile.")
success_msg("Toll! Gehen Sie zur nächsten Übung.")
```


--- type:NormalExercise xp:100 skills:1 key:5f200ffd43
## Variablenzuweisung

Ein grundlegendes Konzept in der (statistischen) Programmierung sind **Variablen**. 

Eine Variable ermöglicht es Ihnen einen Wert (z.B. 4) oder ein Objekt (z.B. Funktionsbeschreibung) in R zu speichern. Später können Sie den Namen der Variable nutzen, um einfach auf den Wert oder das Objekt zuzugreifen, die innerhalb dieser Variable hinterlegt sind.  

Sie können den Wert 4 der Variable `my_var` zuweisen.

```
my_var <- 4
```

*** =instructions
Ihre Aufgabe: Vervollständigen Sie den Code im Editor, sodass der Wert 42 der Variable `x` zugeordnet wird. Schicke Sie Ihre Antwort ab. Beachten Sie: Wenn Sie R nach `x` fragen, wird der Wert 42 angezeigt.

*** =hint
Schauen Sie, wie der Wert 4 in der Anleitung/Anweisung (instructions) der Variable `my_variable` zugeteilt wurde. Machen Sie genau das Gleiche im Editor, aber statt den Wert 4 ordnen Sie die 42 der Variable `x` zu.

*** =pre_exercise_code
```{r}
# no pec
```

*** =sample_code
```{r}
# Weisen Sie den Wert 42 x zu
x <- 

# Geben Sie den Wert der Variable x aus
x
```

*** =solution
```{r}
# Weisen Sie den Wert 42 x zu
x <- 42

# Geben Sie den Wert der Variable x aus
x
```

*** =sct
```{r}
test_object("x", undefined_msg = "Achten Sie darauf, die Variable `x` zu bestimmen.",
            incorrect_msg = "Stellen Sie sicher, dass Sie den richtigen Wert für `x` zugeordnet haben.") 
success_msg("Gute Arbeit! Haben Sie bemerkt, dass R in der Konsole nicht den Wert der Variable ausgibt, wenn Sie die Zuordnung gemacht haben? `x <- 42` erzeugt keine Ausgabe, weil R davon ausgeht, dass Sie diese Variable in der Zukunft benötigen. Ansonsten hätten Sie den Wert in der Variable nicht an der ersten Stelle gespeichert, nicht wahr? Fahren Sie bitte mit der nächsten Übung fort!")
```


--- type:NormalExercise xp:100 skills:1 key:c5944b90eb
## Variablenzuweisung (2)

Angenommen, Sie haben einen Obstkorb mit fünf Äpfeln. Als angehender Datenanalyst möchten Sie die Anzahl an Äpfeln in einer Variable mit den Namen `my_apples` speichern. 

*** =instructions
- Tippen Sie den folgenden Code im Editor ein: `my_apples <- 5`. Dadurch wird der Wert 5 der Variable `my_apples` zugewiesen.
- Tippen Sie: `my_apples` unter den zweiten Kommentar. Dadurch wird der Wert von `my_apples` ausgegeben.
- Klicken Sie auf 'Antwort abschicken' und schauen Sie auf die Konsole: Sie sehen, dass die Zahl 5 ausgegeben wurde. Also verbindet R die Variable `my_apples` mit dem Wert 5.

*** =hint
Erinnern Sie sich daran, dass wenn Sie in R einen Wert oder ein Objekt einer Variable zuweisen, Sie den Zuweisungsoperator `<-` verwenden können. Alternativ können Sie `=` benutzen, aber der Operator `<-` ist in der R-Community weit verbreitet.

*** =pre_exercise_code
```{r}
# no pec
```

*** =sample_code
```{r}
# Weisen Sie den Wert 5 der Variable my_apples zu


# Geben Sie den Wert der Variable my_apples aus

```

*** =solution
```{r}
# Weisen Sie den Wert 5 der Variable my_apples zu
my_apples <- 5

# Geben Sie den Wert der Variable my_apples aus
my_apples
```

*** =sct
```{r}
test_object("my_apples", 
            undefined_msg = "Bitte stellen Sie sicher, dass eine Variable `my_apples` definiert wurde.",
            incorrect_msg = "Stellen Sie sicher, dass Sie den richtigen Wert für `my_apples` zugeordnet haben.")
test_output_contains("my_apples", incorrect_msg = "Haben Sie R explizit gesagt, dass die Variable `my_apples` in der Konsole ausgegeben werden soll?")
success_msg("Großartig! Machen Sie bitte mit der nächsten Übung weiter!")
```


--- type:NormalExercise xp:100 skills:1 key:1c1bd25045
## Variablenzuweisung (3)

Jeder leckere Obstkorb braucht Orangen, sodass Sie sich entscheiden sechs Orangen hinzuzufügen. Als Datenanalyst ist Ihr Reflex sofort die Variable `my_oranges` zu erstellen und den Wert 6 zuzuweisen. Als nächstes wollen Sie kalkulieren, wie viel Obst Sie insgesamt haben. Da Sie sinnvolle Namen für diese Werte gegeben haben, können Sie nun auf eine einfache Weise codieren.

```
my_apples + my_oranges
```

*** =instructions
- Weisen Sie für `my_oranges` den Wert 6 zu.
- Addieren Sie die Variablen `my_apples` und `my_oranges`. R gibt Ihnen ein einfaches Ergebnis aus.
- Weisen Sie das Ergebnis der Addition von `my_apples` und `my_oranges` einer neuen Variablen `my_fruit` zu.

*** =hint
`my_fruit` ist die Summe von `my_apples` und `my_oranges`. Sie können den Operator `+` benutzen, um beide zu addieren und den Operator `<-`, um diesen Wert der Variable `my_fruit` zuzuweisen.

*** =pre_exercise_code
```{r}
# no pec
```

*** =sample_code
```{r}
# Weisen Sie den Wert der Variable my_apples und my_oranges zu
my_apples <- 5


# Addieren Sie beide Variablen


# Erstellen Sie die Variable my_fruit

```

*** =solution
```{r}
# Weisen Sie den Wert der Variable my_apples und my_oranges zu
my_apples  <- 5
my_oranges <- 6

# Addieren Sie beide Variablen
my_apples + my_oranges

# Erstellen Sie die Variable my_fruit
my_fruit <- my_apples + my_oranges
```

*** =sct
```{r}
test_object("my_apples", incorrect_msg = "Behalten Sie die Zeile, die die 5 für `my_apples` zuordnet.")
test_object("my_oranges", incorrect_msg = "Behalten Sie die Zeile, die die 6 für `my_oranges` zuordnet.")
test_output_contains("my_apples + my_oranges",
                     incorrect_msg = "Achten Sie darauf, dass das Ergebnis die Summe aus `my_apples` und `my_oranges` ergibt. In der Beschreibung gibt das Codebeispiel die Antwort für diese Aufgabe!")
msg <- "Haben Sie `my_fruit <- my_apples + my_oranges`verwendet, um die Variable `my_fruit` zu bestimmen?"
test_object("my_fruit", undefined_msg = msg, incorrect_msg = msg)
success_msg("Schön! Ein großer Vorteil mit Variablen zu arbeiten ist die Wiederverwendbarkeit. Wenn Sie für `my_apples` statt die 5 die 12 zuordnen und Ihr R-Skript wiederholen, dann aktualisiert sich Ihre Variable `my_fruit` automatisch. Machen Sie mit der nächsten Übung weiter.")
```


--- type:NormalExercise xp:100 skills:1 key:915fcc7c99
## Äpfel und Orangen

Im Allgemeinen ist es bekannt, dass man Äpfel und Orangen nicht zusammenaddieren kann. Aber haben Sie nicht eben genau das gemacht? Die Variablen `my_apples` und `my_oranges` haben eine Zuordnung in der vorherigen Übung erhalten. In R arbeitet der Operator `+` mit numerischen Variablen. Wenn Sie für die Variable `my_oranges` (siehe im Editor) einen Textwert zugeordnet haben und dann versuchen "apples" und "oranges" zu addieren, werden Sie schell feststellen, dass dies nicht möglich ist. Sie können nicht numerische Variablen und Zeichenvariablen addieren und der Variable `my_fruit` zuordnen. 


*** =instructions
- Klicken Sie auf 'Antwort abschicken' und lesen Sie die Fehlermeldung. Versuchen Sie zu verstehen, warum es nicht funktioniert hat.
- Passen Sie den Code so an, dass R weiß, dass Sie 6 Orangen und einen Obstkorb mit 11 Obststücken haben.

*** =hint
Sie haben den numerischen Wert `6` an die Variable `my_oranges`, anstelle des Zeichenwertes `"six"`, zugeordnet. Beachten Sie nun, wie die Anführungszeichen verwendet werden, um zu zeigen, dass `"six"` ein Zeichen ist.

*** =pre_exercise_code
```{r}
# no pec
```

*** =sample_code
```{r}
# Weisen Sie einen Wert der Variable my_apples zu
my_apples <- 5 

# Fixieren Sie die Zuordnung von my_oranges
my_oranges <- "six" 

# Erstellen Sie die Variable my_fruit und geben Sie es aus
my_fruit <- my_apples + my_oranges 
my_fruit
```

*** =solution
```{r}
# Weisen Sie einen Wert der Variable my_apples zu
my_apples <- 5  

# Fixieren Sie die Zuordnung von my_oranges
my_oranges <- 6

# Erstellen Sie die Variable my_fruit und geben Sie es aus
my_fruit <- my_apples + my_oranges 
my_fruit
```

*** =sct
```{r}
test_error(incorrect_msg = "Sie können dies tun, indem Sie die Variable `my_oranges` als numerischen Wert ansetzen, aber keinen String!")
test_object("my_apples", incorrect_msg = "Stellen Sie sicher, dass `my_apples` noch die `5` enthält.")
test_object("my_oranges", incorrect_msg = "Stellen Sie sicher, dass `my_oranges` gleich `6` ist.")
test_object("my_fruit", incorrect_msg = "Der Wert von `my_fruit` ist nicht korrekt. Er sollte 11 sein, also die Summe von `my_apples` und `my_oranges`.")
test_output_contains("my_fruit", incorrect_msg = "Entfernen Sie nicht die Zeile, die `my_fruit` ausgibt.")
success_msg("Sehr schön, Sie machen gute Fortschritte. Fahren die mit der nächsten Übung fort.")
```


--- type:NormalExercise xp:100 skills:1 key:0f23107394
## Basisdatentypen in R

R arbeitet mit zahlreichen Datentypen. Einige der grundlegendsten Datentypen sind:

- Dezimalwerte, wie `4.5` werden auch **numerics** (Numerik) genannt.
- Natürliche Zahlen, wie `4`, heißen auch **integers** (Ganze Zahlen). Ganze Zahlen sind auch Numerik.
- Boolesche Werte (`TRUE` oder `FALSE`) werden auch **logical** (logisch) genannt.
- Text- (oder String-) Werte werden auch als **characters** (Zeichen) bezeichnet.

Beachten Sie, wie die Anführungszeichen auf der rechten Seite zeigen, dass "einige Texte" ein Zeichen sind.

*** =instructions
Ändern Sie die Werte von:

- Variable `my_numeric` zu `42`.
- Variable `my_character` zu `"universe"`. Beachten Sie, dass die Anführungszeichen zeigen, dass `"universe"` ein Zeichen ist.
- Variable `my_logical` zu `FALSE`.

Beachten Sie in R die Groß- und Kleinschreibung!

*** =hint 
Ersetzen Sie die Werte im Editor mit den Werten, die bei der Übung vorgesehen sind. Zum Beispiel: 
`my_numeric <- 42` den Wert 42 für die Variable `my_numeric` zuweisen. 

*** =pre_exercise_code
```{r}
# no pec
```

*** =sample_code
```{r}
# Verändern Sie my_numeric zu 42
my_numeric <- 42.5

# Verändern Sie my_character zu "universe"
my_character <- "some text"

# Verändern Sie my_logical zu FALSE
my_logical <- TRUE
```

*** =solution
```{r}
# Verändern Sie my_numeric zu 42
my_numeric <- 42

# Verändern Sie my_character zu "universe"
my_character <- "universe"

# Verändern Sie my_logical zu FALSE
my_logical <- FALSE
```

*** =sct
```{r}
test_object("my_numeric", incorrect_msg = "Haben Sie die Erklärung von `my_numeric` korrekt verändert, sodass der Wert 42 enthält?")
test_object("my_character", incorrect_msg = "Haben Sie `my_character` zu `\"universe\"` korrekt verändert? Vergessen Sie nicht die Anführungszeichen!")
test_object("my_logical", incorrect_msg = "Haben Sie `my_logical` zu `FALSE` korrekt verändert? Alle Buchstaben von `FALSE` sollten großgeschrieben sein!")
success_msg("Gute Arbeit! Bitte machen Sie mit der nächsten Übung weiter.")
```


--- type:NormalExercise xp:100 skills:1 key:99b549229d
## Was ist dieser Datentyp?

Können Sie sich daran erinnern, dass wenn Sie `5 + "six"` addieren, Sie eine Fehlermeldung aufgrund fehlender Übereinstimmung in Datentypen bekamen? Vermeiden Sie die Situation vorher, indem Sie die Variable prüfen. Dafür können Sie die Funktion so nutzen, wie Sie es auf der rechten Seite sehen können.

*** =instructions
Vervollständigen Sie den Code im Editor und geben Sie die Klassen von `my_character` und `my_logical` aus. 

*** =hint
Der Code, der den Datentyp von `my_numeric` ausgibt, ist bereits eingefügt; tun Sie das Gleiche für `my_character` und `my_logical`. 

*** =pre_exercise_code
```{r}
# no pec
```

*** =sample_code
```{r}
# Erklären Sie die Variablen verschiedener Typen
my_numeric <- 42
my_character <- "universe"
my_logical <- FALSE 

# Überprüfen Sie die Klasse von my_numeric
class(my_numeric)

# Überprüfen Sie die Klasse von my_character


# Überprüfen Sie die Klasse von my_logical

```

*** =solution
```{r}
# Erklären Sie die Variablen verschiedener Typen
my_numeric <- 42
my_character <- "universe"
my_logical <- FALSE

# Überprüfen Sie die Klasse von my_numeric
class(my_numeric)

# Überprüfen Sie die Klasse von my_character
class(my_character)

# Überprüfen Sie die Klasse von my_logical
class(my_logical)
```

*** =sct
```{r}
msg <- "Verändern Sie nicht die Erklärung von den Variablen!"
lapply(c("my_numeric", "my_character", "my_logical"), test_object, undefined_msg = msg, incorrect_msg = msg)
patt <- "Haben Sie `class(%1$s)` einbezogen, um den Datentyp `%1$s` auszugeben?"
test_output_contains("class(my_numeric)",
                     incorrect_msg = "Entfernen Sie nicht den Code, der den Typ von `my_numeric` ausgibt.")
test_output_contains("class(my_character)",
                     incorrect_msg = sprintf(patt, "my_character"))
test_output_contains("class(my_logical)",
                     incorrect_msg = sprintf(patt, "my_logical"))
success_msg("Herzlichen Glückwunsch! Das war die letzte Übung für dieses Kapitel. Gehen Sie zum nächsten Kapitel. Dort tauchen Sie in die Welt der Vektoren ein!")
```


